臺灣高等法院臺南分院刑事判決　　　　99年度上訴字第1136號
上　訴　人
即　被　告　張金獅
選任辯護人　向文英律師（扶助律師）
上　訴　人
即　被　告　劉玟萱
選任辯護人　邱銘　律師（扶助律師）
上　訴　人
即　被　告　沈浩然
選任辯護人　蔡碧仲律師
　　　　　　張宗存律師
上列上訴人因毒品危害防制條例案件，不服臺灣嘉義地方法院98
年度訴字第452號中華民國99年10月21日第一審判決（起訴案號
：臺灣嘉義地方法院檢察署98年度偵字第1682號、2928 號、第
3109號、第3843號，移送併辦案號：同署98年度偵字第6172號）
，提起上訴，本院判決如下：
    主  文
原判決關於被告張金獅所犯如附表一所示之轉讓第一級毒品罪及
如附表二至四所示之販賣第一級毒品罪暨定執行刑部分及劉玟萱
所犯如附表四所示之販賣第一級毒品罪暨定執行刑部分均撤銷。
張金獅犯如附表一至四所示之罪，各處如附表一至四所示之刑。
劉玟萱犯如附表四所示之罪，各處如附表四所示之刑。
其餘上訴駁回。
張金獅上開撤銷改判所處之刑，與駁回上訴所處之刑，應執行有
期徒刑貳拾陸年，沒收部分併執行之。
劉玟萱上開撤銷改判所處之刑，與駁回上訴所處之刑，應執行有
期徒刑拾捌年，沒收部分併執行之。
    事  實
一、張金獅綽號「淵兄」，前因麻醉藥品管理條例、偽造貨幣案
    件，分別經原審法院、本院，以86年度易字第240號、87年
    度上訴字第1312號，各判處有期徒刑6月、3年2月確定，2罪
    並經裁定應執行有期徒刑3年6月確定；又因槍砲彈藥刀械管
    制條例等案件，經本院以89年度上更一字第294號判處應執
    行有期徒刑1年2月，並經最高法院駁回上訴確定；又於民國
    89年間因施用毒品案件，經原審法院以89年度簡字第658 號
    判處有期徒刑5月確定；因槍砲彈藥刀械管制條例案件，經
    原審法院以90年度訴字第75號判處有期徒刑5月確定，並與
    上揭有期徒刑5月，經裁定應執行有期徒刑9月確定，上開數
    罪接續執行，於92年11月28日假釋，於假釋期間，再因毒品
    危害防制條例等案件，分別經原審法院以94年度易字第301
    號、94年度嘉交簡字第625號，各判處有期徒刑6月、6月確
    定，2罪並經減刑裁定為應執行有期徒刑5月15日確定，而與
    上揭撤銷假釋之殘刑接續執行，於96年9月20日執行完畢。
二、詎張金獅仍不知悔改，與劉玟萱、沈浩然均明知海洛因係毒
    品危害防制條例所管制之第一級毒品，不得非法販賣、轉讓
    ，竟意圖營利，或由張金獅單獨或與有犯意聯絡之劉玟萱共
    2人，或與有犯意聯絡之沈浩然共2人，或與有犯意聯絡之劉
    玟萱、沈浩然共3人為下列行為：
(一)張金獅明知海洛因係毒品危害防制條例所管制之第一級毒品
    ，不得持有、轉讓，竟基於轉讓第一級毒品海洛因之犯意，
    於沈浩然藥癮發作之際，於附表一編號1至3所示之時間、地
    點轉讓海洛因與沈浩然3次，詳如附表一所示。
(二)張金獅另基於意圖營利販賣第一級毒品海洛因之犯意，以其
    所使用如附表二、附表三所示之行動電話0000000000號（亦
    為張金獅所有）、0000000000號、0000000000、0000000000
    ，供為販賣第一級毒品之聯絡工具，於附表二、附表三所示
    之購毒者黃正山（56年2月2日生）、王鈺翔（63年12月27日
    生）、賴學誠（69年9月13日生）、李明政（56年7月10日生
    ）、林春男（50 年7月13日生）、鄭富常（64年12月12日生
    ）、何進育（51 年10月30日生），以如附表二、附表三所
    示之行動電話，各別撥打上揭如附表二、附表三所示之行動
    電話，與張金獅連繫，談妥交易毒品之時間、地點、數量及
    價格，並達意思合致後，張金獅即分別於附表二編號1至3、
    附表三編號1至22所示之時間、地點，而單獨1人各販賣如附
    表二編號1至3、附表三編號1至22所示之海洛因與黃正山11
    次、王鈺翔3次、賴學誠1次、李明政1次、林春男3次、鄭富
    常1次、何進育3次，共25次，各次販賣時間、地點、犯罪方
    法及所得均詳如附表二、三所載，販賣所得共計新台幣（下
    同）51300元（均未扣案）。
(三)張金獅與劉玟萱明知海洛因係毒品危害防制條例所管制之第
    一級毒品，不得非法販賣，竟意圖營利，共同基於販賣海洛
    因之犯意聯絡，以張金獅所使用如附表四所示之行動電話
    0000000000號（亦為張金獅所有）、0000000000號，000000
    0000號，供為販賣第一級毒品之聯絡工具，於附表四所示之
    購毒者黃正山以如附表四所示之行動電話分次撥打張金獅前
    揭如附表四所示行動電話，其中如附表四編號1及編號3係由
    劉玟萱約定如附表四編號1及編號3海洛因之數量、金額及交
    易地點而意思合致後，即由張金獅於附表四編號1及編號3所
    示之時間、地點，將附表四編號1及編號3之海洛因交付與黃
    正山，另黃正山與張金獅聯絡購買附表四編號2海洛因之數
    量、金額及交易地點而意思合致後，即由劉玟萱將附表四編
    號2之海洛因交付與黃正山，而共同販賣如附表四編號1至3
    之海洛因與黃正山3次，各次販賣時間、地點、犯罪方法及
    所得均詳如附表四所示，共同販賣所得共計5000元（均未扣
    案）。
(四)張金獅與沈浩然明知海洛因係毒品危害防制條例所管制之第
    一級毒品，不得非法販賣，竟意圖營利，共同基於販賣海洛
    因之犯意聯絡，以張金獅所使用如附表五所示之行動電話00
    00000000號（亦為張金獅所有）、0000000000號，供為販賣
    第一級毒品之聯絡工具，於附表五所示之購毒者黃正山、李
    明政、林春男、鄭富常、劉東季（51年1月4日生）、梁育彰
    （61年10月30日生）、蔡明海（58年2月25日生）以如附表
    五所示之行動電話，撥打張金獅如附表五所示之前揭行動電
    話連繫，或係以張金獅接聽電話、沈浩然交付毒品或沈浩然
    接聽電話及交付毒品之方式，共同販賣如附表五編號1至9之
    海洛因與黃正山1次、李明政1次、林春男1次、鄭富常2次、
    劉東季1次、梁育彰1次、蔡明海2次，各次販賣時間、地點
    、犯罪方法及所得均詳如附表五所載，共同販賣所得共計為
    11000元（均未扣案）。
(五)張金獅、沈浩然與劉玟萱明知海洛因係毒品危害防制條例所
    管制之第一級毒品，不得非法販賣，竟意圖營利，共同基於
    販賣海洛因之犯意聯絡，以張金獅所使用如附表六所示之行
    動電話0000000000號，供為販賣第一級毒品之聯絡工具，於
    附表六所示之購毒者鄭宗昇（66年2月25日生）以如附表六
    所示之市內電話撥打張金獅使用如附表六所示之前揭行動電
    話時，由沈浩然替張金獅接聽電話、劉玟萱交付毒品之方式
    ，共同販賣如附表六所示之海洛因與鄭宗昇1次，其販賣時
    間、地點、犯罪方法及所得均詳如附表六所示，共同販賣所
    得共計為1000元（未扣案）。
二、嗣於98年1月22日22時許，在嘉義縣番路鄉江西村6鄰崎腳10
    之6號拘提沈浩然到案、於同年月23日13時分別在雲林縣古
    坑鄉華山村110號新華山釣魚蝦休閒民宿及雲林縣古坑鄉華
    山村1號璟福園民宿拘提張金獅、劉玟萱到案，並分別扣得
    張金獅所有，如附表七編號1所示之第一級毒品海洛因27小
    包及供包裝上開毒品以防潮溼或裸露俾供犯轉讓第一級毒品
    罪所用之外包裝袋27個（重量詳如附表七編號1所示），編
    號2至4及6至8所示之張金獅所有供張金獅、劉玟萱與沈皓然
    等人犯販賣第一級毒品罪所用之物，及沈浩然所有，如附表
    七編號5所示之供張金獅與沈浩然或劉玟萱共同販賣第一級
    毒品所用之電話紀錄一紙，因而獲悉上情。張金獅就附表二
    編號1、2及附表四編號1號之犯行於偵審中均自白，另沈皓
    然就附表五、六所示之犯行於偵審中亦均自白。
三、案經臺中縣警察局霧峰分局報告、嘉義縣警察局移送臺灣嘉
    義地方法院檢察署檢察官偵查起訴。
    理  由
壹、證據能力部分
一、按被告以外之人於審判外之言詞或書面陳述，除法律有規定
    者外，不得作為證據，刑事訴訟法第159條第1項定有明文。
    又被告以外之人於偵查中向檢察官所為之陳述，除顯有不可
    信之情況者外，得為證據，此觀同法第159條之1第2項規定
    亦明。本案證人黃正山、王鈺翔、賴學誠、李明政、林春男
    、劉東季、梁育彰、鄭富常、何進育、沈浩然於偵查中經具
    結所為證言，屬被告以外之人於審判外之言詞陳述，惟係於
    自由意志下所為陳述，並經檢察官告知刑事訴訟法第181 條
    之得拒絕證言之情形後具結，且均經原審進行交互詰問，無
    顯不可信之情形，揆諸上開法律規定，自應有證據能力。
二、又被告以外之人於檢察事務官、司法警察官或司法警察調查
    中所為之陳述，與審判中不符時，其先前之陳述具有較可信
    之特別情況，且為證明犯罪事實存否所必要者，得為證據，
    此觀刑事訴訟法第159條之2規定甚明。所謂「前後陳述不符
    」之要件，應就前後階段之陳述進行整體判斷，決定是否具
    有實質性差異之陳述。而「較可信之特別情況」之情形，應
    就前後陳述時之外部情況（如時間之間隔、有意識迴避、受
    不當外力干擾、事後串謀、自白或立即反應所知、是否有親
    友在場及筆錄是否清楚明確等）進行比較，以資決定何者外
    部情況具有可信性。若陳述係在特別可信之情況下所為，虛
    偽陳述之危險性不高，雖係審判外陳述，或未經被告反對詰
    問，仍得承認其有證據能力，然並非對其陳述內容之證明力
    如何加以論斷，又所稱「必要性」要件，必須該陳述之重要
    待證事實部分，與審判中之陳述有所不符，包括審判中改稱
    忘記、不知道等雖非完全相異，但實質內容已有不符者在內
    ，且該審判外之陳述，必為證明犯罪之待證事實存在或不存
    在所不可或缺，二者兼備，始足當之（最高法院95年度臺上
    字第4414號、96年度臺上字第259號判決意旨參照）。查證
    人黃正山、王鈺翔、賴學誠、李明政、林春男、劉東季、梁
    育彰、鄭富常、何進育、蔡明海對於是否向被告張金獅或被
    告劉玟萱或被告沈浩然購買毒品之證述，於警詢時之陳述與
    原審審理時到庭具結所為證詞，前後不一致，辯護人認警詢
    陳述並無證據能力，本院審酌上開證人於警詢所為證述，距
    向被告購入毒品之時間較為接近，且本件係警方依法實施通
    聯之監聽，循線先查獲黃正山、王鈺翔、賴學誠、李明政、
    林春男、劉東季、梁育彰、鄭富常、何進育，蔡明海分別在
    嘉義縣警察局刑警大隊或台中縣警察局霧峰分局偵查隊製作
    筆錄後，隨即移送臺灣嘉義地方法院檢察署接受檢察官之訊
    問，即前揭證人於警詢時，其外在環境顯係在較無事先心理
    準備之情況下接受詢問，不但預先構思虛偽證詞之可能性較
    低，且亦無被告知悉其陳述內容及在場之心理壓力，較無與
    被告事後串證之可能。至於黃正山於原審審理時雖證稱：伊
    當時在啼藥，伊想快回去，所以根據警察拿的監聽譯文隨便
    回答等語（見原審卷4第166頁）；王鈺翔則證稱：伊當時想
    說可否交保，所以說用錢和被告張金獅購買海洛因等語（見
    原審卷2第160頁；賴學誠證稱：伊當時人不舒服，就趕快回
    答，想趕快回去等語（見原審卷2第67頁）；李明政證稱：
    伊當時在警詢所寫，係照自己意思所陳述的，但有時和員警
    說沒有，員警也會寫等語（見原審卷3第103頁）；林春男則
    證稱：伊說和被告張金獅買海洛因，係員警依照通聯紀錄所
    寫下等語（見原審院2第131頁）；鄭富常證稱：伊當時係因
    毒癮發作，想趕快去服用美沙酮，所以才精神不濟，這樣回
    答等語（見原審卷第211頁）；劉東季則證稱：因伊當時還
    在照顧母親，員警向伊表示，若不配合就要帶伊台中，伊便
    配合警方回答等語（見原審卷3第42頁）；梁育彰則證稱：
    係員警向伊稱，伊之電話有被錄音，伊說是借錢，但員警就
    說係拿毒品等語（見原審卷4第78頁）；蔡明海則證稱：伊
    當時在製作警詢時在勒戒中，很多天沒睡，員警問什麼，伊
    想到什麼就回答等語（見原審卷3第224頁）；何進育證稱：
    伊當時所製作之警詢筆錄係照實說，因當時員警有拿通聯譯
    文給伊看，伊想說怎麼通聯譯文這麼厚、還有錄音等語（見
    原審卷3第82頁）。而上述10位證人於警詢之證述並無遭受
    強暴、脅迫等不自由陳述之情，且其等陳述復均有警方依法
    實施通訊監察之譯文在卷可佐，即黃正山、王鈺翔、賴學誠
    、李明政、林春男、劉東季、梁育彰、鄭富常、何進育、蔡
    明海於警詢之證述應出於其等自由陳述無誤。證人黃正山、
    王鈺翔、賴學誠、李明政、林春男、劉東季、梁育彰、鄭富
    常、何進育、蔡明海於本院審理時雖均翻異前證，然依其陳
    述之外部環境綜合判斷，本院認渠等於警詢所為證述，客觀
    上應具較可信之特別情況，且均為向被告購買毒品之人，為
    證明本案犯罪事實存否所必要，堪認具備「特信性」及「必
    要性」，依前揭法律規定，其等於警詢之陳述，有得以取代
    審判中反對詰問之可信性保證，自有證據能力。
三、再者，被告以外之人於審判外之陳述，雖不符前4條（即刑
    事訴訟法第159條之1至之4）之規定，而經當事人於審判程
    序同意作為證據，法院審酌該言詞陳述或書面陳述作成時之
    情況，認為適當者，亦得為證據。當事人、代理人或辯護人
    於法院調查證據時，知有第159條第1項不得為證據之情形，
    而未於言詞辯論終結前聲明異議者，視為有前項之同意，此
    觀刑事訴訟法第159條之5規定即明。本院所引用之下列證據
    （除上述二證人10人於警詢之證述，主張無證據能力外），
    檢察官、被告3人及渠等辯護人均表示同意作為本案之證據
    ，且迄於言詞辯論終結前亦未聲明異議。又審酌證據資料作
    成時之情況，核無違法取證或其他瑕疵，認為以之作為證據
    為適當，自得作為證據。
貳、
一、
(一)訊據被告沈浩然坦承附表五、附表六所示之犯行，
(二)被告張金獅於原審、及本院審理時坦承附表一之轉讓第一級
    毒品海洛因、及附表二及附表四編號1之單獨販賣第一級毒
    品海洛因之事實，另否認附表三、附表四編號2、3、附表五
    及附表六之犯行，並辯稱無其他任何販賣第一級毒品海洛因
    之行為，更無與被告沈浩然、被告劉玟萱共同販賣第一級毒
    品海洛因云云。
(三)另被告劉玟萱亦否認有何販賣海洛因之犯行，並辯稱伊僅幫
    被告張金獅接聽電話1次，不知被告張金獅販賣毒品之情事
    云云。
二、被告張金獅就附表一、二、三所示部份：
(一)被告張金獅就附表一編號1至3所示轉讓海洛因與沈浩然部分
    、附表二編號1、2所示販賣海洛因與黃正山及附表二編號3
    所示販賣海洛因與何進育部分：
  1.訊據被告張金獅於偵查中對於轉讓予沈皓然部份及販賣與黃
    正山部份（即附表一編號1至3、附表二編號1至2及附表四編
    號1所載犯行，見98年度偵字第1682號卷2第163頁）、另於
    原審對於附表一編號1至3及附表二編號1至3及附表四編號一
    所載犯行均坦承不諱（見原審卷1第53頁、原審卷7第51頁、
    第45頁），核與證人黃正山於警詢及偵查中之證述、證人沈
    浩然於原審審理時之證述、及證人何進育於警詢及偵查中之
    證述相符（見中縣霧警偵字第0980051243號第81頁、98年度
    偵字第1682號卷1第136頁、第137頁、原審卷7第7、8頁、嘉
    縣警刑偵一字第0980079285號第19頁、98年度偵字第1682號
    卷2第73頁）。且黃正山確曾於附表二編號1、2所示之時間
    以其使用之0000000000號行動電話撥打與被告張金獅所使用
    之0000000000號行動電話聯絡，及何進育於附表二編號3所
    示時間以其使用之0000000000號撥打與被告張金獅所使用之
    0000000000號行動電話聯絡，均有通聯譯文等在卷可參（見
    中縣霧警偵字第0980051243號第87、88頁、嘉縣警刑偵一字
    第0980079285號第23頁）。
  2.而警方依通訊監察結果，經檢察官核發拘票，於98年1月23
    日下午13時至雲林縣古坑鄉華山村110號新華山釣魚蝦休閒
    民宿拘提張金獅，並經被告張金獅同意搜索，當場扣得如附
    表七所示之物，有卷附之拘票、搜索扣押筆錄、扣押物品目
    錄表附卷足憑（見中縣霧警偵字第0980051234號第192頁、
    第194頁至198頁）。
  3.綜上，堪認被告張金獅此部份之任意性自白與事實相符，其
    前揭犯行均堪認定。
(二)被告張金獅就附表三編號1至11所示販賣海洛因與黃正山部
    分：
  1.業據證人黃正山於警詢、偵查中具結證述綦詳（中縣霧警偵
    字第0980051243號第82頁、98年度偵字第1682號卷1第136頁
    ），並有指認照片、臺灣嘉義地方法院通訊監察書、通訊監
    察譯文（中縣霧警偵字第0980051234號第101頁、第87至100
    頁、212頁）等件附卷為佐，且黃正山證稱本件通訊監察之
    通話內容，即為其與被告聯絡毒品交易所為之通話無訛。
  2.觀之前揭通訊監察譯文所示，黃正山以其使用之000000000
    0號行動電話與被告張金獅所使用之行動電話聯絡，就附表
    三編號1至11之犯行，分別為以下之通聯內容：
  於97年11月21日下午16時35分53秒，證人黃正山（A）以000
    0000000號行動電話，撥打被告張金獅（B）使用之00000000
    000號行動電話，通話內容則為；「A（證人黃正山）：喂，
    大仔，要不然5百先讓我欠一下，啊我先跟你拿81這樣好不
    好？啊我明天才拿5百給你。B(被告張金獅)：啊你現在是要
    多少？A：3仟。B好。A：讓我欠5百這樣子。B：好。A ：啊
    我在下面了。B：那邊下面？A：在家這裡啊。B：好。」
  於97年11月22日下午16時14分38秒，證人黃正山（A）以000
    0000000號行動電話，撥打被告張金獅（B）使用之00000000
    00號行動電話，通話內容則為；「A（證人黃正山）：大仔
    ，我在樓下。B：哦。A：81啦。B：哦。」
  於97年11月24日上午8時13分56秒，證人黃正山（A）以0000
    000000號行動電話，撥打被告張金獅（B）使用之000000000
    0號行動電話，通話內容則為；「A：大仔，你在...B：305
    。A：好，啊我要「一」B：好。」
  於97年11月24日下午15時30分1秒，證人黃正山（A）以0000
    000000號行動電話，撥打被告張金獅（B）使用之000000000
    0號行動電話，通話內容則為；「A：喂，大仔我在樓下了B
    ：好，啊你要多少的？A：一張。」
  於97年11月26日中午12時40分9秒，證人黃正山（A）以0000
    000000號行動電話，撥打被告張金獅（B）使用之000000000
    0號行動電話，通話內容則為；「A：大仔，我阿山啦。B：
    哼。A：我先拿一張啦，人家還沒有算給我耶。B ：哦。A：
    我在樓下了。B：好。」
  於97年11月27日上午9時12分9秒，證人黃正山（A）以00000
    00000號行動電話，撥打被告張金獅（B）使用之0000000000
    號行動電話，通話內容則為：「A：大仔，我到了，我在樓
    下B：啊多少？A：八一啊。B：好。」
  於97年12月1日上午10時33分34秒及10時34分40秒，證人黃
    正山（A）以0000000000號行動電話，撥打被告張金獅（B）
    使用之0000000000號行動電話，通話內容則為：「A：大仔
    ，你幾號？B：喂，阿山你在那？A：我在門口了。B：啊你
    要多少？A：一張。B：好。A：啊你要出來嗎？A：大仔，我
    要進去來是怎樣？B：你在比佛利哦？A：對。B：再過來，
    洗衣褲店這裡。A：你說在那裡？B：比佛利再進來有沒有？
    這邊一間洗衣褲店有沒有？莫內咖啡廳這邊啦。A：那不就
    再過去。B ：對，再直直過來。A：新建橋再過去。B：對啦
    ，新建街啦。A：哦，好。」
  於97年12月1日中午13時32分13秒及13時42分43秒，證人黃
    正山（A）以0000000000號行動電話，撥打被告張金獅（B）
    使用之0000000000號行動電話，通話內容則為：「A：大仔
    你在那裡？B：一樣啦。A：在早上那裡嗎？B：對。A：啊你
    要叫那個拿過來嗎？B：對。A：八啦嘿。B：好，多久會到
    ？A：我現在來到文財殿這裡。B：好。A：大仔，我在洗店
    這裡。B ：哦，那轉過來啊。A：轉過去那邊？B：轉從比佛
    利這邊過來啦。A：你在比佛利裡面嗎？B：沒有啦，旁邊而
    已，衣服褲店轉過來啦。A：我在衣褲店這邊呢。B：對啊，
    我在衣褲店這邊。A：那這樣我不就要轉...B：你左轉啦。A
    ：左轉，好。」
  於97年12月4日晚上22時46分36秒，證人黃正山（A）以0000
    000000號行動電話，撥打被告張金獅（B）使用之000000000
    0號行動電話，通話內容則為：「A：大仔，我到了，洗衣服
    店這裡，八一啦，啊你順便拿一支那個...出給我，好不好
    ？B：好啦。」
  於97年12月13日晚上18時32分34秒，證人黃正山（A）以000
    0000000號行動電話，撥打被告張金獅（B）使用之00000000
    00號行動電話，通話內容則為：「A：喂，大仔，我阿山啦
    。B：我知道。A：啊你人在那裡？B：釣蝦場。A：我早上有
    拿一嘛，怎麼感覺比較不好？B：不會啦。A：那這次幫我弄
    好一點，我等一下馬上過去拿。B：好。A：八啦。B：好。A
    ：要不然力都不夠哩。B：都一樣啦，從頭到尾也都一樣。A
    ：好。」
  於97年12月2日晚上21時36分4秒，證人黃正山（A以使用000
    0000000號行動電話，撥打被告張金獅（B）使用之00000000
    00號行動電話，通話內容則為：「C（不知名之人）：喂，
    你好。A：大仔在嗎？C：大仔酒醉在睡呢，你那裡？A：淵
    仔兄呢。C：他去唱歌喝酒在睡呢。A：這樣子哦？啊我有跟
    他說我要去他呢。C：你那邊？A：阿山。C：你等一下哦。B
    ：喂。A：大仔哦？B：你在那裡？A：我在洗衣店這裡呢。B
    ：哦，樓下哦，啊要多少？A：八一。B：好，我叫阿安下去
    。A：好。」
  2.由前揭對話內容雖未明示購買第一級毒品海洛因。惟黃正山
    已證稱：自97年11月底起至98年1月10日止左右，伊向「大
    仔」即綽號「淵兄」（被告張金獅），購買海洛因施用，以
    每1 小包新臺幣1, 000元至3,000元不等之金額所購得，於
    附表三編號1至11之通聯譯文內容為相約見面交易毒品，其
    中譯文內有關「一張」係1,000元、「8」或「81」係指8分
    之1錢，8分之1錢為3,000元等語（中縣霧警偵字第0980051
    243號第82頁、98年度偵字第1682號第136頁）。且前揭之
    對話內容明顯可知，黃正山曾向被告張金獅抱怨海洛因之品
    質不好。再參之黃正山前因施用毒品案件，經裁定觀察、勒
    戒，經警方於98年1月22日至黃正山之住家搜索，並扣得施
    用毒品之器具即注射針筒3支，此有臺灣高等法院被告前案
    紀錄表、台中縣警察局霧峰分局搜索、扣押筆錄、扣押物品
    目錄表等件附卷為佐（中縣霧警偵字第0980051243 號第116
    頁至第120頁），堪認黃正山確有施用毒品之習性，而有向
    被告張金獅購買第一級毒品海洛因之動機與需求，已足佐證
    黃正山於警詢及偵查中具結之證述應與事實相符，而堪採信
    。
  3.至黃正山於原審審理時翻異前詞，改證稱：伊於警詢時曾稱
    向被告張金獅購買毒品差不多20次以上，係因當初伊在吃藥
    ，意識比較模糊，所以隨便和警察說的，對於附表三編號1
    至11之通聯譯文內容已經不太記得，伊曾請被告張金獅幫伊
    調毒品大約2、3次等語。然黃正山既已證述前揭監聽譯文確
    為其與被告張金獅通話無誤，而該通話內容談及「先欠一下
    、「一張」等語，已徵被告張金獅交付黃正山第一級毒品海
    洛因，並非毫無牟利之意，若黃正山僅係向被告張金獅調用
    毒品，則何以屢次均與被告張金獅商談價格，黃正山亦曾向
    被告張金獅抱怨毒品之品質不佳等語，顯見黃正山於原審證
    述係向被告張金獅調用毒品施用云云，悖於通聯譯文內容，
    顯因於審理中礙於與被告張金獅同庭之壓力，而有袒護被告
    張金獅之情，衡情無非係為脫免被告張金獅罪責，毫無可信
    。
  4.被告另辯稱：黃正山於附表一編號1至11所示之時間、地點
    與伊有無交易成功，無證據可資證明，而代號「8」或「81
    」或「一張」係指何意云云，惟證人黃正山係證稱伊與被告
    張金獅通聯譯文內容，係為相約見面交易毒品等語，且自附
    表三編號1至11，每次均撥打電話與被告張金獅接洽購毒，
    復稱「怎麼感覺比較不好」，亦堪認每次均順利完成毒品交
    易，始有下次「一樣」、「品質好一點」之對話。復參諸上
    開通聯譯文內容以觀，黃正山係以其電話向被告張金獅約定
    交易地點、數量，嗣後到達約定地點，黃正山再以其電話通
    知被告張金獅，再由被告張金獅交貨與黃正山，或由黃正山
    先至被告張金獅之所在地，再以其電話向被告張金獅約定購
    買毒品之數量及金額等情。另黃正山於偵查及原審審理時均
    證稱：「一張」係1,000元、「8」或「81」係指8分之1錢，
    8 分之1錢為3,000元，8分之1就是一錢分8包等語（見98年
    度偵字第1682號第136頁，原審卷四第196頁、200頁），是
    被告張金獅辯稱不知該對話之意，顯為臨訟卸責之詞，不足
    採信。
  5.
  黃正山雖於原審審理時，又改證稱：伊未曾與綽號「阿安」
    之男子接洽過，伊忘記當時是否為被告張金獅接聽電話、綽
    號阿安之男子交付毒品等語（見原審卷第143、144、169頁
    ）。惟參諸97年12月2日晚上21時36分通聯譯文之內容，黃
    正山撥打被告張金獅使用之0000000000號行動電話，接聽被
    告張金獅電話之人稱：大仔（即被告張金獅）酒醉正在睡，
    你哪裡。黃正山回答伊係阿山，該人改請被告張金獅接聽電
    話，黃正山旋即向被告張金獅稱大仔，伊在洗衣店這裡，要
    8分之1。被告張金獅回稱好，伊叫阿安下去等語。核與證人
    黃正山於警詢時證稱：97年12月2日晚上21時36分，該次係
    與被告張金獅確認數量後，後來綽號「阿安」交付毒品與伊
    等語（見中縣霧警偵字第0980051243號卷第83頁）。而黃正
    山如前所述，於原審審理時對於被告張金獅之證詞多所迴護
    ，是其審理時之證述自非可採。至依卷附資料無證據證明綽
    號「阿安」之人知悉所交付之物為海洛因而與被告張金獅有
    何共同販賣海洛因之犯意聯絡及行為分擔，是認該次僅係被
    告張金獅獨自販賣海洛因與黃正山，併此敘明。又證人黃正
    山雖於原審審理時證述該次係交付1,000元與被告張金獅，
    惟證人黃正山證述其通聯譯文所指購買8分1錢為3,000元，
    業如前述，且有該譯文在卷可查，足認係交付被告張金獅
    3,000元，黃正山於原審證述交付被告張金獅1,000元，應係
    記憶錯誤，應以其證述交易3,000元為可採。
  證人黃正山於警詢及偵查中均證稱，附表三編號1之通聯譯
    文內容為真實等語，而參酌該附表三編號1之通聯譯文，證
    人黃正山雖向被告張金獅購買8分之1之海洛因，然要求先欠
    被告張金獅500元，經被告張金獅允諾，此有上開附表一編
    號1之通聯譯文附卷可查，復無證據證明黃正山已歸還被告
    張金獅所積欠之500元，依罪疑有利被告之法則，認定如附
    表一編號1之價格及數量。
(三)被告張金獅就附表三編號12至14所示販賣海洛因與王鈺翔部
    分：
  1.業據證人王鈺翔於警詢證述綦詳，並有台中縣警察局霧峰分
    局偵查對指認犯罪嫌疑人紀錄表、臺灣嘉義地方法院通訊監
    察書、通訊監察譯文（中縣霧警偵字第0980051243號第114
    頁、第112、113頁、215頁）等件附卷為佐，且王鈺翔證稱
    本件通訊監察之通話內容，即為其與被告張金獅聯絡附表三
    編號12 至14所示毒品交易所為之通話無訛。
  2.觀之前揭通訊監察譯文所示，王鈺翔以000000000號、00000
    00000號及0000000000號行動電話與被告張金獅所使用之000
    0000000號行動電話聯絡，分別為以下之通聯內容：
  於97年12月12日晚上19時51分43秒，證人王鈺翔（B）以0000
    00000號行動電話，撥打被告張金獅（A）使用之0000000000
    號行動電話，通話內容則為：「B：大仔，啊我人在這裡A：
    怎樣？你說？B：81，先拿81出來給我一下。A：好。」
  於97年12月13日晚上21時25分28秒，證人王鈺翔（B）以0000
    000000號行動電話，撥打被告張金獅（A）使用之000000000
    0號行動電話，通話內容則為：「B：大仔，我在昨天載你下
    車那邊？A：怎樣？B：41，啊先拿2張給你，另外欠2張。A：
    明天要補哦？B：我知道。」
  於97年12月14日晚上19時1分18秒及19時34分22秒，證人王鈺
    翔（B）以0000 000000號行動電話，撥打被告張金獅（A）使
    用之0000000000號行動電話，通話內容則為：「B：大仔，你
    有在市內嗎？A：有。B：那邊有男生嗎？A：沒有。B：那我
    拿錢過去給你，順便再一個81。A：好。B：那邊找你？A：莫
    內。B：好。」、「B：大仔，我到了。A：好。」
    依通常毒品交易暗語，一張係指1,000元，81係指8分之1錢，
    又王鈺翔確實因施用海洛因前經裁定觀察、勒戒及強制戒治
    執行完畢，並經法院判處罪刑確定在案，此有王鈺翔之臺灣
    高等被告前案紀錄表附卷可稽。是王鈺翔顯有向被告張金獅
    購買海洛因之動機及需求，復參酌證人王鈺翔於原審審理時
    證稱向被告張金獅拿取第一級毒品海洛因之時間、地點、數
    量及價格均與上開通聯譯文相符，且其用語提及「41」、「
    81」、「2張」，顯係毒品金額之暗語，亦堪認證人王鈺翔
    於警詢時證稱伊於附表三編號12至14所示時間、地點向被告
    張金獅購買第一級毒品等情，較為可信。並足以佐證王鈺翔
    於警詢所為證述之真實性，應非虛捏。
  3.證人王鈺翔於原審審理時雖證稱：伊施用海洛因，均向被告
    張金獅要，因渠等相識許久，附表三編號12之通聯譯文，係
    伊向被告張金獅要81之海洛因，被告張金獅有拿出來給伊；
    附表三編號13之通聯譯文，係伊向被告張金獅要4 分之1之
    海洛因；附表三編號14之通聯譯文，係伊被告張金獅要8分
    之1之海洛因等語（見原審卷2第156頁、第161、162頁、第
    167頁、第168頁），惟參諸證人王鈺翔於警詢時係證稱伊係
    向被告張金獅購買第一級毒品海洛因，並未提及伊曾向被告
    張金獅要第一級海洛因等情，而證人王鈺翔於原審審理時先
    證稱：伊施用之海洛因均係向朋友要的，沒有向他人買，嗣
    改稱：伊有向綽號為王傑之人購買第一級毒品海洛因等語（
    見原審卷2第156、157頁），足見證人王鈺翔於原審審理時
    對於其所施用之海洛因究均係向被告張金獅要，抑或曾向綽
    號王傑之人購買，所述前後不一，是證人王鈺翔於原審審理
    證稱伊係向被告張金獅要海洛因，未向被告張金獅購買云云
    ，難以遽採。
(四)被告張金獅就附表三編號15所示販賣海洛因與賴學誠部分：
  1.業據證人賴學誠於警詢、偵查中具結證述綦詳（中縣霧警偵
    字第0980051234號第126頁、98年度偵字第2928號卷第13頁
    ），並有台中縣警察局霧峰分局偵查隊指認犯罪嫌疑人紀錄
    表指認照片、臺灣嘉義地方法院通訊監察書、通訊監察譯文
    （中縣霧警偵字第0980051243號第132頁、103、131頁、215
    頁）等件在卷可稽。
  2.又觀之前揭通訊監察譯文所示，賴學誠（B）以其使用之000
    0000號市內電話於97年12日13日14時53分15秒許及15時2分
    17秒連續撥打被告張金獅（A）使用之0000000000號行動電
    話，對話內容為：「B：喂，我阿德啊，要去那找你？A：莫
    內。B：你兄啊？A：對。B：啊，兄啊，你可以多弄一點請
    我嗎？A：好，沒關係啦，啊你給我叫阿林啊一起來。B：阿
    林是誰？A：他說是你的朋友。B：和我一起去的嗎？A：對
    。B：不是我啦，我到那裡打給你。A：好。」、「B：喂，
    兄啊，我到了。A：好。」，係告知已到約定地點等語，其
    內容與一般毒品交易者用語相當，亦以密接之通聯，確認已
    到約定之交易地點，足以佐證賴學誠於警詢、偵查中之證述
    ，堪信為真實。又賴學誠確實因施用海洛因前經裁定觀察、
    勒戒及強制戒治執行完畢，並經法院判處罪刑確定在案，此
    有賴學誠之臺灣高等被告前案紀錄表附卷可稽。足認賴學誠
    確有施用毒品之惡習，而有向被告張金獅購買海洛因之動機
    及需求，亦可擔保其證述向被告張金獅購買第一級毒品海洛
    因等節，應非誣指。
  3.至賴學誠於原審審理時改證稱：於97年12月13日14時53分15
    秒及15時2分17秒與被告張金獅聯絡，係因與被告張金獅一
    起買海洛因，要被告張金獅多分伊一些等語。然觀之前揭譯
    文，並無賴學誠證述與被告張金獅合買之情形，而賴學誠於
    警詢、偵查中證稱：伊係向綽號「淵兄」的男子即被告張金
    獅購買海洛因，一次數量約1,000元等語，並未於警詢、偵
    查中提及曾與被告張金獅合買海洛因等情（見中縣霧警偵字
    第0980051243號第124至129頁）。是賴學誠於原審審理時證
    稱伊與被告張金獅合資買海洛因云云，顯係偏頗被告張金獅
    所為之不實陳述，是賴學誠於原審審理時之證詞，要難採信
    。且被告張金獅於警詢、偵查中均未陳述曾與賴學誠合資購
    買海洛因等情，而係因賴學誠於原審審理時改證稱係與被告
    張金獅合資購買海洛因，被告張金獅始改辯稱伊係與賴學誠
    合資購買海洛因等語，顯見被告張金獅辯稱伊與賴學誠合資
    購買海洛因云云，顯係臨訟卸責之詞，自非可採。
(五)被告張金獅就附表三編號16所示販賣海洛因與李明政部分：
  1.業據證人李明政於警詢、偵查中具結證述綦詳（中縣霧警偵
    字第0 980051243號第135頁至139頁、98年度偵字第1682號
    卷2第19、20頁），並有台中縣警察局霧峰分局偵查隊指認
    犯罪嫌疑人紀錄表指認照片、臺灣嘉義地方法院通訊監察書
    、通訊監察譯文（中縣霧警偵字第0980051243號第140頁至
    143頁、215頁）等件在卷可稽。
  2.又觀之前揭通訊監察譯文所示，李明政（B）以其使用之000
    0000000號行動電話於97年12年1 3月17時45分31秒及18 時
    15分30秒撥打被告張金獅（A）使用之0000000000號行動電
    話，對話內容為：「B：大仔，我梅山啦，要去那裡找你？A
    ：天下。B：天下？...，哦你說釣蝦場哦？A：對。B：啊我
    八百而已哦？A：好啦，沒有關係啦。」、「B：喂，大仔，
    我在門口呢。A：進來啊，我在裡面玩賓果。B：好。」，係
    告知已到約定地點等語，其內容與一般毒品交易者用語相當
    ，亦以密接之通聯，確認已到約定之交易地點，足以佐證李
    明政於警詢、偵查中之證述，堪信為真實。又李明政確實因
    施用海洛因前經裁定觀察、勒戒及強制戒治執行完畢，並經
    法院判處罪刑確定在案，此有李明政之臺灣高等被告前案紀
    錄表附卷可稽。足認李明政確有施用毒品之惡習，而有向被
    告張金獅購買海洛因之動機及需求，亦可擔保其證述向被告
    張金獅購買第一級毒品海洛因等節，應非誣指。
  3.至李明政於原審審理時改證稱：於97年12月13日17時45分31
    秒與被告張金獅聯絡，係因伊身上剩800元，被告張金獅那
    裡有1,200元，要與伊合買，被告張金獅回來後，有分一些
    給伊等語（見原審卷3第90頁）。然觀之前揭譯文，並無李
    明政證述與被告張金獅合買之情形，而李明政於警詢、偵查
    中證稱：伊係向綽號「淵兄」的男子即被告張金獅購買海洛
    因，一次數量約1000元等語，並未於警詢、偵查中提及曾與
    被告張金獅合買海洛因等情。故李明政於原審審理時證稱伊
    與被告張金獅合資買海洛因云云，顯係偏頗被告張金獅所為
    之不實陳述，是李明政於原審審理時之證詞，要難採信。況
    參諸被告張金獅於原審審理聲請羈押訊問時陳稱：伊不並認
    識李明政等語（見聲羈卷第11頁)，嗣經李明政於原審審理
    時作證後，始改稱伊係與李明政合資購買海洛因等語，供詞
    不僅前後反覆，且與通聯譯文未合，足徵被告張金獅所辯，
    係為卸責之詞，洵無可採。
(六)被告張金獅就附表三編號17至19所示販賣海洛因與林春男部
    分：
  1.業據證人林春男於警詢、偵查中具結證述綦詳（中縣霧警偵
    字第0980051243號第145、146頁、98年度偵字第1682號卷1
    第142、143頁），並有台中縣警察局霧峰分局偵查隊指認犯
    罪嫌疑人紀錄表指認照片、臺灣嘉義地方法院通訊監察書、
    通訊監察譯文（中縣霧警偵字第0980051234號第149頁、151
    頁、152頁及第215頁）等件在卷可稽。且被告張金獅於原審
    審理時亦自承：伊於附表三編號17所示之時間、地點，販賣
    海洛因與林春男1次等語（見原審卷1第53頁），然嗣後經林
    春男於原審具結作證後，竟否認犯行，顯無足採。
  2.又觀之前揭通訊監察譯文所示，林春男（A）以其使用之000
    0000000號行動電話於打被告張金獅（B）使用之0000000000
    號行動電話，就附表三編號17至19，分別為以下之對話內容
    ：
  於97年12月26日晚上20時52分18秒，證人林春男（A）以000
    0000000號行動電話，撥打被告張金獅（B）使用之00000000
    00號行動電話，通話內容則為：「A：喂，兄仔，你又不在
    水瓶座？B：我沒有在那邊啦，那一天我在我樓下被捉去。A
    ：你講什麼我聽不懂。B：你要怎樣處理啦？A：用二個八一
    啦。B：好。A：啊那邊找你？B：啊那邊等啦。A：好。」
  於97年12月31日下午13時36分17秒及下午14時4分51秒，證
    人林春男（A）連續以0000000000號行動電話，撥打被告張
    金獅（B）使用之0000000000號行動電話，通話內容則為：
   「A：喂，兄仔，你有過來梅山嗎？B：沒有。A：我想說你在
    梅山這邊說？B：嘉義啦。A：市區嗎？B：對。A：可以再讓
    我渡一下嗎？B：你娘咧，你昨天說渡一下，今天要那個，
    啊也沒有，啊現在又要渡。A：我明天割菁仔，在渡給你啦
    。B：就沒有菁仔，你要割菁仔？A：有啊，我自己的，怎麼
    會沒有？B：這個時候還有菁仔？割電火桿比較快啦。A：有
    啦，呵呵。B：總共差多少？A：五仟啦。B：好啦。A：在市
    區找你？B ：八德路與世賢路。A：好。」、「A：喂，大仔
    ，我在路口呢。B：那邊路口？A：八德路與世賢路口，雨夜
    花檳榔這裡啦。B：好」。
  於98年1月5日上午7時58分32秒，證人林春男（A）以000000
    0000號行動電話，撥打被告張金獅（B）使用之0000000000
    號行動電話，通話內容則為：「A：喂，兄仔，啊還沒到？B
    ：還沒到。A：啊一樣二個讓我那個啦。」依通常毒品交易
    暗語，81係指8分之1錢，業經認定如前，而其內容與一般毒
    品交易者約定交易用語相當，且言談中復談及金額5,000元
    ，另林春男前因施用第一級毒品海洛因，經裁定送觀察、勒
    戒及強制戒治執行完畢，並經法院判處罪刑確定在案，有臺
    灣高等法院被告前案紀錄表在卷可查，堪認林春男確有購買
    海洛因之動機與需求。足以佐證林春男於警詢、偵查中之證
    述，堪信為真實。至於販賣之價格及數量，參酌林春男於警
    詢證述伊每次固定購買金額約1,000元之數量（見中縣霧警
    偵字第0980051234號第145頁反面）及譯文所示，依罪疑有
    利於被告之原則，認定如附表三編號17、19 所列，並衡情
    此等價格，應係供施用2次之數量。
  3.至林春男於原審審理時翻異前詞，改證稱：伊於附表三編號
    17所示時間、地點係打電話找被告張金獅，問被告張金獅在
    哪，要找被告張金獅聊天，於附表三編號18所示時間、地點
    ，打電話與被告張金獅係為還5,000元之借款，而伊於附表
    三編號19打電話與被告張金獅係為與被告張金獅玩遊戲機台
    等語（見原審卷2第133頁、134頁、140頁及143頁）。然林
    春男已證其綽號為「阿男」，使用之手機為0000000000號無
    誤（見原審卷2第133頁）。即與前揭經監聽之電話及通聯之
    稱謂相同。且觀諸上開通聯譯文內容，並無林春男找被告張
    金獅聊天或打遊戲機台之對話。反係被告張金獅對於林春男
    屢次欠錢購買毒品之費用，有所不滿而抱怨。又林春男於警
    詢、偵訊均無違法取證之情形，筆錄製作完畢亦由其閱畢親
    自簽名，均有各該筆錄在卷可按，復經認定如前，又如前述
    被告張金獅於原審審理時，經林春男於原審具結作證後，竟
    改供陳：係大家一起打麻將，林春男輸了沒錢向伊借錢等語
    （見原審卷2第155頁），無非係附和林春男之證詞，林春男
    前揭於原審之證詞及被告張金獅之辯解，均無可採。
(七)被告張金獅於附表三編號20所示之時間、地點販賣海洛因與
    鄭富常部分：
  1.業據證人鄭富常於警詢、偵查中具結證述綦詳（嘉縣警刑偵
    一字第0980079285號第6頁12頁、98年度偵字第1682號卷2第
    158頁），並有嘉義縣警察局指認犯罪嫌疑人紀錄表指認照片
    、臺灣嘉義地方法院通訊監察書、通訊監察譯文（嘉縣警刑
    偵一字第0980079285號第13頁、第14頁，中縣霧警偵字第
    0980051234號第215頁）等件在卷可稽。
  2.又觀之前揭通訊監察譯文所示，鄭富常（B）以其使用之000
    0000000號行動電話於97年12月12日下午18時32分1秒撥打被
    告張金獅（A）使用之0000000000號行動電話，對話內容為
    ：「B：大仔，我要2個呢。A：沒有辦法啦，我人進去了，
    先拿一個就好啦。B：好」等語，其內容簡易、隱晦且與一
    般毒品交易者用語相當，另鄭富常亦因本件經警查獲後，因
    施用第一級毒品海洛因，經裁定送觀察、勒戒，此有鄭富常
    之臺灣高等法院被告前案紀錄表在卷可查，堪認鄭富常確有
    購買海洛因之動機與需求，足以佐證鄭富常於警詢、偵查中
    之證述，堪信為真實。
  3.鄭富常嗣於原審審理時改證稱：伊忘記0000000000號行動電
    話，是否為伊所使用，伊總共與被告張金獅合資購買海洛因
    大約十幾次伊僅和被告張金獅一同去拿海洛因，未曾向被告
    張金獅購買海洛因等語（見原審卷2第211、213頁）。然質
    之鄭富常係與被告張金獅向何人、於何地、以何數量購買毒
    品等情，鄭富常證稱：伊雖與被告張金獅一同向某人購買海
    洛因，次數大約十多次，但不知該人係何人，亦不知購買地
    點為何處等語。倘如鄭富常所稱伊確與被告張金獅合資購買
    毒品，則合資購買之次數達十幾次之多，何以鄭富常不知係
    於何處、向何人購買，購買金額為何，如何與被告張金獅朋
    分毒品，顯與常理不合。又輔以上開譯文內容，鄭富常未與
    被告張金獅就合資金額為商議，而係向被告張金獅要2 個，
    被告張金獅表示僅有1個。果係合資，則雙方應就購買數量
    而各應出資多少為商議，且其用詞應非向被告張金獅「要」
    ，而係「一起」（作夥）之用語，始符其意。又若係合資10
    多次，則何以被告張金獅未於警詢時供明，反而於警詢陳稱
    ：伊不認識鄭富常此人等語（見嘉縣警刑偵一字第09800792
    85第3頁），況鄭富常於原審所證述情節，顯與無法與通聯
    內容契合，亦與被告張金獅警詢所陳相左，是鄭富常於原審
    審理時之證稱，顯與事實不符，要非可採。
(八)被告張金獅就附表三編號21、22所示販賣海洛因與何進育部
    分
  1.業據證人何進育於警詢、偵查中具結證述綦詳，並有嘉義縣
    警察局指認犯罪嫌疑人紀錄表、臺灣嘉義地方法院通訊監察
    監察書、通訊監察譯文（嘉縣警刑偵一字第0980079285號第
    22頁、23頁、26頁，98年度偵字第1682號卷2第72、73頁）
    等件附卷為佐。且何進育於警詢證稱本件通訊監察之通話內
    容，即為其與被告聯絡毒品交易所為之通話無訛（見嘉縣警
    刑偵一字第0980079285號第1720頁）。
  2.觀之前揭通訊監察譯文所示，何進育以0000000000號號行動
    電話與被告張金獅所使用之0000000000號行動電話聯絡，分
    別就附表三編號21、22犯行為以下之通聯內容：
  於97年12月26日上午9時43分33秒，何進育（A）以00000000
    00號號行動電話與被告張金獅（B）所使用之0000000000號行
    動電話，通話內容則為：「A：喂。炎仔兄。B：嗯。A：我是
    那個騎四輪的那啦。你先拿1000給我啦。我星期一領殘障再
    給你啦。B：好啦。A：好。好。」
  於98年1月2日上午9時13分18秒，何進育（A）以0000000000
    號行動電話與被告張金獅（B）；所使用之0000000000號行
    動電話，通話內容則為；「B：喂。A：喂。炎仔兄。你在那
    裡。B：巨蛋。A：巨蛋喔。炎仔兄，我與你商量好嗎。B：
    嗯。A：我向你拿2啦。啊先1000元給你這樣子啦。B：那你
    就拿1就好。A：有二三人要用。B：好啦好啦過來啦。A：好
    。」，且何進育於原審審理時亦證稱：伊確有於附表三編號
    21 、22所示之時間、地點，向被告張金獅購買第一級毒品
    海洛因等語（原審卷第65頁至67頁），核與上揭譯文內容相
    符，且譯文內容均僅約定地點、數量及金額並明確提及所欲
    拿取毒品之金額為「1,000元」。又參酌何進育於前因施用
    毒品，經法院裁定執行觀察、勒戒，此有何進育之台灣高等
    法院前案紀錄表附卷可查。且何進育於警詢亦自陳伊有施用
    毒品之習性，亦徵其有向被告張金獅購買毒品之需求。
  3.至於販賣之價格及被告張金獅嗣後有無實際收取款項，參酌
    何進育於警詢證述伊向被告張金獅稱要拿1，被告張金獅便
    知道，所謂1係指1, 000元之意等語（見嘉縣警刑偵一字第
    0980079285號卷第19、20頁）及譯文所示，認定各如附表三
    編號21、22所列。
三、被告張金獅與被告劉玟萱就附表四所示共同販賣海洛因與黃
    正山部分：
(一)被告張金獅與被告劉玟萱就附表四編號1、3所示共同販賣海
    洛因與黃正山部分：
  1.訊據被告張金獅固自承附表四編號1之所示之時間、地點，
    伊曾交付黃正山1,000元之海洛因等情，惟另辯稱被告劉玟
    萱不知伊於附表四編號1所示之時間、地點販賣海洛因與黃
    正山，且伊未曾與被告劉玟萱於附表四編號1所示之時間、
    地點共同販賣海洛因與黃正山云云。經查，此部份犯行業據
    證人黃正山於警詢、偵查中具結證述綦詳（中縣霧警偵字第
    0980051243號第82頁、98年度偵字第1682號卷1第136 頁）
    ，並有指認照片、臺灣嘉義地方法院通訊監察書、通訊監察
    譯文(中縣霧警偵字第0980051234號第102頁、第100頁、第
    88頁、212頁）等件附卷為佐，且黃正山證稱本件通訊監察
    之通話內容，即為其與被告聯絡毒品交易所為之通話無訛。
  2.觀之前揭通訊監察譯文所示，黃正山以其使用之0000000000
    號行動電話號與被告張金獅所使用之0000000000號、000000
    0000號號行動電話聯絡，分別就附表四編號1、3犯行，為以
    下之通聯內容：
  於97年11月23日晚上15時21分15秒，黃正山（A）以0000000
    000號行動電話撥打與被告張金獅（B）所使用之0000000000
    號行動電話，通話內容則為；「B：喂。A：喂，「淵阿兄」
    有在那裡嗎？B：他在洗澡呢。A：那你跟他說，我阿山，看
    幾號房？B：你在哪？A：看幾號房，我直接進去。B：305呢
    ，你現在到了嗎？A：對，啊你跟他說「拿一張」。B：好，
    他現在在洗澡，你等一下。A：好。B：要不然你進來車庫這
    邊等。A：好。」
  於97年12月18日上午10時58分58秒及11時6分21秒，黃正山
    （A）以000000000 0號行動電話連續撥打與被告張金獅（B
    ）；所使用之0000000000號行動電話，通話內容則為；「A
    ：喂，麻煩叫大仔聽一下。B：你跟我說就好了。A：梅山那
    邊。B：你在哪裡？A：我在高速公路，可以幫我拿來高速公
    路這裡嗎？B：我跟你說，高速公路往梅山的紅綠燈，那邊
    有一個很大的路口，我到那裡，你就一直過來。A:到古坑嗎
    ？B：不用到古坑，你就，他有往梅山嘛，然後他會有一個
    路標，一個往梅山市區，一個往永光還是古坑那裡，那個大
    紅綠燈。A：好。」、「B：我馬上就到了。A：好」」。
    參諸通聯譯文之內容以觀，證人黃正山係向被告劉玟萱表示
    ：阿，你跟他說「拿一張」，被告劉玟萱則回稱：好，他現
    在在洗澡，你等一下，並要求黃正山至車庫等待等語，倘被
    告劉玟萱對於被告張金獅販賣毒品乙節全無所知，理當於初
    次聽到證人黃正山以暗語表示「拿一張」之際，因不懂毒品
    交易之暗語，而詢問黃正山何謂「拿一張」，再代為轉達被
    告張金獅，然被告劉玟萱不僅未詢問黃正山，何謂「拿一張
    」，反係要求黃正山進去比佛利汽車旅館之車庫等待，顯見
    被告劉玟萱係知悉被告張金獅販賣毒品一事。又被告劉玟萱
    上開幫被告張金獅接聽欲購買毒品者電話，再由被告劉玟萱
    轉告被告張金獅，由被告張金獅交付毒品等情，核與證人沈
    浩然於偵查中證稱：伊看過被告劉玟萱接聽電話，被告劉玟
    萱接到客人電話後，伊看過被告劉玟萱轉告過被告張金獅，
    由被告張金獅自己交貨等語相符。是被告劉玟萱辯稱，伊於
    附表四編號1所示時間、地點，僅幫被告張金獅接聽電話，
    並不知販毒一事云云；被告張金獅辯稱劉玟萱不知附表四編
    號1販賣海洛因之事云云，均顯係臨訟卸責之詞，自不足採
    。
  3.另證人黃正山於原審審理時改證稱：伊不知於附表四編號1
    所示之通聯記錄係何人與其通話，但有向被告張金獅拿到海
    洛因，並交付1000元與被告張金獅，未看到其他人，被告張
    金獅之普通女友，伊均稱嫂子云云（見原審卷4第148 至154
    頁）。惟與被告劉玟萱於原審審理時陳稱：有一次黃正山打
    電話過來找被告張金獅，因被告張金獅在洗澡，伊幫被告張
    金獅接聽電話，傳達被告張金獅之意思，要黃正山到比佛利
    山莊汽車旅館之房間等被告張金獅等語未符（見原審卷1第
    54 頁），是證人黃正山於附表四編號1所示之時間、地點係
    與被告劉玟萱對話等情無疑。證人黃正山於原審審理時之證
    述，顯係避重就輕。
(二)被告張金獅與被告劉玟萱就附表四編號2所示共同販賣海洛
    因與黃正山部分：
  1.業據證人黃正山於警詢、偵查中具結證述係與被告張金獅以
    電話連絡事後並由被告劉玟萱交付海洛因等情綦詳（中縣霧
    警偵字第0980051243號第82頁、98年度偵字第1682號卷1第
    136 頁），並有指認照片、臺灣嘉義地方法院通訊監察書、
    通訊監察譯文(中縣霧警偵字第0980051234號第102頁、第10
    0頁、第88頁、212頁）等件附卷為佐，且黃正山證稱本件通
    訊監察之通話內容，即為其與被告聯絡毒品交易所為之通話
    無訛。
  2.觀之前揭通訊監察譯文所示，黃正山以其使用之0000000000
    號行動電話號與被告張金獅所使用之0000000000號行動電話
    聯絡，就附表四編號2犯行，為以下之通聯內容：
    於97年12月2日晚上22時20分15秒，黃正山（A）以00000000
    00號行動電話撥打與被告張金獅（B）；所使用之000000000
    0號行動電話，通話內容則為；「A：喂，大仔，我要八一呢
    。B：對啦，我叫我女朋友拿下去，你在那邊等哦？A：好。
    」，參諸通聯譯文之內容以觀，黃正山向被告張金獅表示伊
    要買81之毒品之際，被告張金獅答稱伊請女友拿下去等語。
    核與證人黃正山於警詢、偵查及審理時迭證稱：被告張金獅
    之女友為劉玟萱，伊稱被告劉玟萱為嫂子等語（中縣霧警偵
    字第0980051243號第85頁、98年度偵字第1682 號第136頁、
    原審卷4第159頁）。另證人沈浩然亦證稱：被告張金獅於97
    年11月間與被告劉玟萱復合後，有看過被告張金獅之女性友
    人，未見過被告張金獅之其他女友，伊僅知被告張金獅、劉
    玟萱同住一起，會稱呼被告劉玟萱為嫂子，不會稱呼被告張
    金獅之其他女性朋友為嫂子等語（見原審卷7第48、49頁）
    。是被告劉玟萱係被告張金獅之女友等情無疑。足認被告劉
    玟萱確於附表四編號2所示之時間、地點交付海洛因與黃正
    山等情洵堪認定。是被告張金獅另辯稱：伊於97年11月份至
    98年1月份當時有兩位女朋友，分別為被告劉玟萱及林瑟微
    云云。且證人黃正山於原審審理時翻異前詞，改證稱：附表
    四編號2所示之時間、地點，非被告劉玟萱交付毒品等語，
    均屬事後迴護被告張金獅、劉玟萱之詞，均無足採。
  3.證人黃正山雖於原審審理時改證稱：97年12月18日10時58分
    58秒之通聯譯文，和伊講電話之人為被告張金獅之女友即劉
    玟萱，伊本來要被告劉玟萱拿東西給伊，但伊趕時間，後來
    沒有和被告劉玟萱碰到面等語（見原審卷4第155、156頁）
    。又改證稱：伊該次係為向被告張金獅借東西，非找被告劉
    玟萱買毒品等語（見原審卷4第157至159頁）。是觀諸證人
    黃正山對於該次究係向被告張金獅拿東西抑或向被告劉玟萱
    拿東西前後指述不一，其證述即有瑕疵。又參諸上開97 年
    12月18日上午10時58分之通聯譯文內容以觀，黃正山並未向
    被告劉玟萱明確提及係要向被告張金獅或被告劉玟萱拿何物
    品，即約定見面之地點，顯與一般毒品交易之習慣相符，再
    徵諸被告劉玟萱於97年12月18日上午10時58分與黃正山通話
    完畢後，又再次於97年12月18日11時6分撥給黃正山表示伊
    馬上就到了等語。其後即未見黃正山致電詢問為何未見被告
    劉玟萱之對話，有通聯紀錄在卷可查，顯見該次確有交付海
    洛因與黃正山等事實無疑。是黃正山於原審之證述顯係事後
    迴護被告張金獅、劉玟萱之詞，自無可採。而被告張金獅、
    劉玟萱辯稱渠等未販賣海洛因與黃正山云云，亦係事後卸責
    之詞，委無足採。
(三)至於被告張金獅、劉玟萱於附表四編號3共同販賣與黃正山
    之數量及價格，參酌證人黃正山於警詢之證述，每1小包以
    1,000元至3,000元所購得等語（見中縣霧警偵字第09800512
    43號第79頁），再核以前揭通聯譯文所示，依罪疑有利於被
    告之法則，認定如附表四編號3所示之數量及價格。
四、被告張金獅與被告沈浩然於附表五所示之共同販賣海洛因部
    分：
(一)被告張金獅與被告沈浩然於附表五編號1所示之時間、地點
    共同販賣海洛因與黃正山部分：
  1.業據證人黃正山於警詢、偵查中及原審審理時均具結證述綦
    詳（中縣霧警偵字第0980051243號第84頁、98年度偵字第16
    82號卷1第136頁、原審卷4第169頁、第172頁、第177頁至
    180頁），並有指認照片、臺灣嘉義地方法院通訊監察監察
    書、通訊監察譯文(中縣霧警偵字第0980051243號第106頁、
    第99頁、212頁）等件附卷為佐。且黃正山於警詢證稱本件
    通訊監察之通話內容，即為其撥打被告張金獅使用之手機門
    號，由被告沈浩然接聽，而為聯絡毒品交易所為之通話等語
    （見中縣霧警偵字第0980051243號第77至86頁）。
  2.觀之前揭通訊監察譯文所示，黃正山（A）以其使用之00000
    00000號行動電話於97年12月11日上午11時46分30秒、同年
    月日上午12時22分51秒、同年月日12時23分44秒及同年月日
    12時28分53秒連續撥打被告張金獅所使用之0000000000 號
    行動電話聯絡與被告沈浩然（B）聯絡交易海洛因之地點，
    分別對話內容為：「A：喂，大仔？B：不是，那邊找？A：
    我阿山。B：怎樣？A：大仔在哪？B：大仔在山裡。A：在家
    哦？B：對。A：那我過去家裡好嗎；B：啊他那裡沒有東西
    阿。A：那不然怎麼辦？B：要，就來市區啦。A：啊市區那
    邊？B：比佛利這裡。A：哦，好。B：你要多少？A；等一下
    下去，我才跟你說。B：好。」、「A：喂。我阿山。B：我
    進來灣橋了呢？A：那我們要在哪裡相等？B：要不然山裡。
    A；進去哪裡？B：我老大那裡，在廟口。A：好啦。」、「A
    ：喂，我看你在灣橋那裡等我就好？我現在騎下去就是灣橋
    了啦。B：好。A：出口那裡嘛？B：好」、「A：我阿山啦，
    你知道灣橋郵局嗎？」B：我不知道，我在灣橋醫院這裡啦
    。A：好，那在門口。B：好，我現在要出去了。」等語。並
    參以被告沈浩然於警詢時亦坦承於附表五編號1所示之時間
    ，幫被告張金獅接聽電話，與黃正山電話聯絡，其後於附表
    五編號1所示之地點交付海洛因與黃正山之等語（見中縣霧
    警偵字第0980051243號第44至50頁），復於偵查中證稱：伊
    係被告張金獅之小弟，有幫被告張金獅拿毒品給藥腳或是載
    他去跟人交易，也有幫被告張金獅接聽交易電話，伊與對方
    約定時間地點後，被告張金獅會將毒品拿給伊，再由伊去跟
    人交易，回來之後再將錢交給被告張金獅等語（見98年度偵
    字第1682號卷2第54頁），於原審審理時亦供承：伊與被告
    張金獅係同鄉，年輕時就跟著被告張金獅，伊係被告張金獅
    之小弟，被告張金獅請伊幫其接聽電話，伊於接聽電話後與
    對方約好，就會向被告張金獅說明要交易海洛因之數量、時
    間、地點、對象，被告張金獅就會交給伊要交易海洛因數量
    ，由伊送海洛因給對方，向對方收取金錢後再回來交給被告
    張金獅等語（見原審卷5第200頁、第201頁；原審卷6第64頁
    、第65頁），參諸海洛因均係由被告張金獅所提供，故被告
    沈浩然上開所述其與被告張金獅分工販賣毒品之過程，核與
    本件附表五編號1所示販賣毒品之過程，即欲購買毒品者打
    電話至被告張金獅之手機購買毒品，由被告沈浩然接聽電話
    及約定交易地點至現場乙節相符。故堪認被告張金獅與被告
    沈浩然就附表五編號1販賣第一級毒品海洛因之事實，有犯
    意聯絡及行為分擔，渠等共同販賣第一級毒品海洛因之犯行
    至為灼然。
  3.至證人黃正山對於附表五編號1所示之時、地向被告張金獅
    、被告沈浩然購買第一級毒品海洛因之價格，供稱差不多係
    1,000元還是2,000元等語；並參酌被告沈浩然於原審審理時
    供稱：伊於97年12月11日中午12時28分接聽電話在嘉義縣灣
    橋醫院以1,000元代價，將海洛因交付黃正山等語（見原審
    卷5，第198頁）。且被告沈浩然與證人黃正山乃係於附表五
    編號1所示時、地現場買賣第一級毒品海洛因之人，縱證人
    黃正山對於該次購買第一級毒品海洛因之價格記憶有所不清
    ，惟參諸被告沈浩然係販賣第一級毒品海洛因與證人黃正山
    之人，且供承係以1,000元之代價販賣第一級毒品海洛因與
    證人黃正山，則當次販賣第一級毒品海洛因與證人黃正山之
    代價為1,000元，洵堪認定。
  3.被告張金獅雖辯稱被告沈浩然販賣第一級毒品海洛因及接聽
    電話之事實均與伊無關云云。惟查被告張金獅於聲羈中供稱
    ：伊有使用0000000000號電話，0000000000電話伊忘記了等
    語（見原審98年度聲羈字第13號卷第11頁、第12頁）；且於
    審理中供稱：伊是用0000000000號聯絡，0000000000號亦為
    伊的等語（見原審卷1第54頁）；並參諸證人黃正山亦於警
    詢證述是撥打「淵兄」即被告張金獅之0000000000、000000
    000 0號等電話聯絡購買海洛因等語（見中縣霧警偵字第098
    00512 43號第85至87頁），足認0000000000號及0000000000
    號行動電話係被告張金獅所使用。而被告沈浩然於偵查中證
    稱：伊係被告張金獅之小弟，有幫被告張金獅拿毒品給藥腳
    或是載他去跟人交易，也有幫被告張金獅接聽交易電話，伊
    與對方約定時間地點後，被告張金獅會將毒品拿給伊，再由
    伊去跟人交易，回來之後再將錢交給被告張金獅等語（見98
    年度偵字第1682號卷2第54頁），於原審審理時亦供承：伊
    與被告張金獅係同鄉，年輕時就跟著被告張金獅，伊係被告
    張金獅之小弟，被告張金獅請伊幫其接聽電話，伊於接聽電
    話後與對方約好，就會向被告張金獅說明要交易海洛因之數
    量、時間、地點、對象，被告張金獅就會交給伊要交易海洛
    因數量，由伊送海洛因給對方，向對方收取金錢後再回來交
    給被告張金獅等語（見原審卷5第200頁、第201頁；原審卷6
    第64頁、第65頁），核與本件附表五編號1所示販賣毒品之
    過程，即欲購買毒品者打電話至被告張金獅之手機購買毒品
    ，由被告沈浩然接聽電話及約定交易地點至現場乙節相符。
    而被告張金獅為保持其毒品交易聯絡之暢通，以期購毒者在
    撥打電話聯絡之際無所漏接，因而在自己無法親自接聽時，
    將供聯絡販賣海洛因之上開門號手機交由同具犯意聯絡之小
    弟即被告沈浩然，即與常情相符，故堪認被告張金獅與被告
    沈浩然就附表五編號1販賣第一級毒品海洛因之事實，有犯
    意聯絡及行為分擔，渠等共同販賣第一級毒品海洛因之犯行
    至為灼然。
(二)被告張金獅與被告沈浩然就附表五編號2所示共同販賣海洛
    因與李明政部分：
  1.業據證人李明政於警詢、偵查中具結證述綦詳（中縣霧警偵
    字第0980051243號第138頁、98年度偵字第1682號卷2第19、
    20頁），並有台中縣警察局霧峰分局偵查隊指認犯罪嫌疑人
    紀錄表指認照片、臺灣嘉義地方法院通訊監察書、通訊監察
    譯文（中縣霧警偵字第0980051234號第140頁至143頁、215
    頁）等件在卷可稽。又觀之前揭通訊監察譯文所示，李明政
    （B ）以其使用之0000000000號行動電話於97年12年13月上
    午8時50分21秒撥打被告張金獅（A）使用之0000000000號行
    動電話，由被告沈浩然接聽，對話內容為：「B：喂，我到
    了呢。A：政仔？B：對。A：好。B：那在那裡等你？A：陽
    明啊。B：門口嗎？A：對。」，係告知已到約定地點等語，
    其內容與一般毒品交易者用語相當，亦以密接之通聯，確認
    已到約定之交易地點，且被告沈浩然於偵查及原審審理時亦
    自承於附表五編號2所示之時、地上開時地接聽電話並交付
    第一級毒品海洛因與證人李明政乙節（見98年度偵字第1682
    號卷2第54頁、原審卷5第199頁）。足以佐證李明政於警詢
    、偵查中之證述，與事實相符，足堪採信。
  2.李明政雖於原審審理時改證稱：97年12月13日早上，伊打被
    告張金獅0000000000號行動電話，係一不認識之人接聽，約
    在醫院見面，但伊去醫院卻等不到人等語（見原審卷3第85
    至104頁）。惟參諸97年12月13日上午8時26分32秒之通聯譯
    文內容，證人李明政與被告沈浩然相約交易毒品地點為陽明
    醫院後，證人李明政復詢問被告沈浩然「你們沒有要立即走
    嗎」，被告沈浩然答稱「沒有，你要多久」，證人李明政回
    稱「伊要20幾分鐘」，而被告沈浩然答稱「好，沒有關係」
    等情。且確於於上開時間經過20幾分後，證人李明政復撥打
    上開行動電話門號與被告沈浩然，依97年12月13日上午8時
    50分21秒之通聯譯文內容，證人李明政稱「喂，我到了」，
    證人李明政與沈浩然再次確認於陽明醫院交付毒品等情以觀
    （見中縣霧警偵字第098005 1243號卷第142頁）。倘被告沈
    浩然未於97年12月13日上午交毒品交付與證人李明政，則何
    以證人於同日下午撥打電話與被告張金獅時，未詢問被告張
    金獅為何早上未交付毒品一事，反與被告張金獅約定購買毒
    品之另一數量、地點等情，有98年12月13日晚上5點45 分31
    秒之通聯譯文內容附卷足憑（見中縣霧警偵字第0980051243
    號卷第141頁）。並衡以證人李明政與被告張金獅、沈浩然
    間並無金錢或仇恨糾紛，而被告張金獅有無與被告沈浩然共
    同販賣毒品與證人李明政一事，與證人李明政無直接或間接
    之利害關係可言，應認證人李明政尚不致於偵查中具結後，
    猶故為不利於被告張金獅、沈浩然之指述，以陷被告張金獅
    、沈浩然於罪，並需自行承擔偽證罪責風險之必要。綜上情
    狀觀之，證人李明政於偵查中之證言較為可採。足堪認被告
    張金獅與被告沈浩然共同販賣附表五編號2第一級毒品海洛
    因之事實無疑。
(三)被告張金獅與被告沈浩然就附表五編號3所示共同販賣海洛
    因與林春男部分：
  1.業據證人林春男於警詢、偵查中具結證述綦詳（嘉縣警刑偵
    一字第0980079285號第145、146頁、98年度偵字第1682號卷
    1第142、143頁），並有台中縣警察局霧峰分局偵查隊指認
    犯罪嫌疑人紀錄表指認照片、臺灣嘉義地方法院通訊監察書
    、通訊監察譯文（中縣霧警偵字第0980051243號第148頁至
    150頁，第215頁）等件在卷可稽。
  2.又觀之前揭通訊監察譯文所示，林春男（A）以其使用之
    0000000000號行動電話於97年12月30日下午15時40分5秒、
    同年月日下午16時0分27秒連續撥打被告張金獅（B）使用之
    000 0000000號行動電話，由被告沈浩然接聽對話內容為：
    「B：喂。A：喂，我梅山阿南，啊兄仔說，叫我找你啦，啊
    你人在那裡？B：我在華山這，華山這你知道嗎？A：我知道
    ，華山那裡？B：新華山釣蝦休閒民宿，要轉進去華山和桂
    林這你知道嗎？這邊有叉路你知道？A：這樣。B：再轉角這
    而已啦，你那時候打給他的？A：剛才。B：你要差著嗎？A
    ：對。B：你要差多少？A：一張就好，明天就清了。B：好
    啦」、「B：喂，阿南哦？A：對。B：現在我們要下去了啦
    。A：好。」等語，其內容用語直接約定地點「新華山釣蝦
    休閒民宿」、金額「一張」即1,000之數量與一般毒品交易
    者約定交易用語相當，另林春男確有購買海洛因之動機與需
    求，已如前述。且被告沈浩然於偵查及原審審理時均自承於
    附表五編號3之時間、地點交付海洛因與林春男等情（見98
    年度偵字第1682號卷2第54頁、原審卷6第62、63頁）。足以
    佐證林春男於警詢、偵查中之證述，與事實相符，而堪採信
    。至於林春男於上揭通聯譯文中，要求被告沈浩然讓其欠款
    ，隔日再還，復觀諸翌日（31日）下午14時4分51秒之通聯
    譯文，林春男與被告張金獅相約於八德路與世賢路口還錢等
    情，此經證人林春男於原審審理時證述明確（見原審卷2第
    127至155頁），故足認被告張金獅、沈浩然於附表五編號3
    共同販賣海洛因與林春男，已取得販賣海洛因1,000元之價
    金，併此敘明。
  2.至林春男於原審審理時翻異前詞，先證稱：伊於附表五編號
    3所示之時間、地點撥打電話被告張金獅之電話，係約被告
    張金獅至華山釣蝦子等語（見原審卷2第137頁）。惟再經質
    問，改稱：伊那天與被告張金獅在新華山民宿相約打麻將等
    語（見原審卷2第133頁）。顯見林春男就附表五編號3所示
    之時間、地點撥打電話給被告張金獅目的乙節，證詞甚有隱
    瞞。然林春男已證其綽號為「阿男」，使用之手機為000000
    0000號無誤（見原審卷2第133頁）。即與前揭經監聽之電話
    及通聯之稱謂相同。且觀諸上開通聯譯文內容，並無林春男
    找被告張金獅打麻將或釣蝦之對話。又林春男於警詢、偵訊
    均無違法取證之情形，筆錄製作完畢亦由其閱畢親自簽名，
    均有各該筆錄在卷可按，並經本院認定如前；復參諸被告張
    金獅於原審審理時亦坦承：伊有販毒與林春男（見98年度聲
    羈字第13號第11頁）等語，然經林春男於原審具結作證後，
    竟改供陳：係大家一起打麻將，林春男輸了沒錢向伊借錢等
    語（見原審卷2第155頁），無非係附和林春男之證詞，是林
    春男前揭於原審之證詞及被告嗣後之辯解，均無可採。
(四)被告張金獅與被告沈浩然就附表五編號4、5所示之時間、地
    點共同販賣海洛因與鄭富常部分：
  1.業據證人鄭富常於警詢、偵查中具結證述綦詳（嘉縣警刑偵
    一字第0980079285號第6頁至12頁、98年度偵字第1682號卷2
    第158頁），並有嘉義縣警察局指認犯罪嫌疑人紀錄表指認
    照片、臺灣嘉義地方法院通訊監察書、通訊監察譯文（嘉縣
    警刑偵一字第0980079285號第13頁、第14頁，中縣霧警偵字
    第098005 1234號第156頁、159頁、第215頁）等件在卷可稽
    。又觀之前揭通訊監察譯文所示，鄭富常（B）以其使用之
    0000000000號行動電話撥打被告張金獅（A）使用之0000000
    000號行動電話，由被告沈浩然接聽，分別為以下之通聯內
    容：
  於97年12月13日早上7時58分21秒及早上8時13分25秒，鄭富
    常（B）以其使用之0000000000號行動電話撥打被告張金獅A
    ）使用之0000000000號行動電話，通話內容則為：「A：喂
    。B：喂，要去那裡？A：陽明醫院。B：陽明醫院在那？A：
    吳鳳路，城隍廟這。B：好。A：啊你要怎樣？B：一個而已
    。A：好。」、「B：喂，兄仔，我在城隍廟這。A：好。」
  於98年1月8日中午12時39分25秒，鄭富常（B）以其使用之0
    000000000號行動電話撥打被告張金獅（A）使用之00000000
    00號行動電話，通話內容則為：「B：喂。A：喂，你們在哪
    裡。B：你誰。A：我梅山。B：你梅山什麼人。A：開吊車那
    個。B：喔。要現金喔。A：好，你在哪裡。B：你要多少。A
    ：一個朋友。B：一個朋友，在水瓶座。A：市區喔。B：你
    在哪裡？A：我還在梅山」，上揭通聯譯文內容經確認身份
    後直接約定地點在「城隍廟」、「水瓶座」、為「一個」、
    「一個朋友」即1,000元之數量，核與一般毒品交易者用語
    相當，另鄭富常確有購買海洛因之動機與需求，已如前述。
    且被告沈浩然於原審審理時亦自承伊確於附表五編號4、5所
    示時間、地點接聽電話並交付毒品與鄭富常等語（見原審卷
    6 第62頁），足以佐證鄭富常於警詢、偵查中之證述，足堪
    採信。
  3.鄭富常嗣於原審審理時改證稱伊與被告張金獅合資購買毒品
    等語，委無足採，已如前述（詳見理由（七）即附表三編號
    20）。又鄭富常於原審審理時雖先證稱：因伊未於附表五編
    號5所示之時間，撥打電話給被告張金獅、沈浩然，故不知
    附表五編號5通聯譯文中「一個朋友」係何意等語（見原審
    卷2第221頁）。惟嗣後又改證稱：通訊監察譯文中「一個朋
    友」，係指伊帶1,000元去找被告張金獅等語（見原審卷2第
    236頁）。故鄭富常就有無於附表五編號5所示時間撥打電話
    給被告張金獅等情，所述前後不一，且與通聯譯文內容未合
    ，其證詞自有瑕疵。是鄭富常於原審證述，顯係偏袒迴護被
    告張金獅、沈浩然，自非可信。
(五)被告張金獅與被告沈浩然附表五編號6所示共同販賣海洛因
    與劉東季部分：
  1.業據證人劉東季於警詢證述綦詳，並有台中縣警察局霧峰分
    局偵查隊指認犯罪嫌疑人紀錄表指認照片、臺灣嘉義地方法
    院通訊監察書、通訊監察譯文（中縣霧警偵字第0980051243
    號第第167 頁、第170頁、第169頁、215頁）等件在卷可稽
    。又觀之前揭通訊監察譯文所示，劉東季（B）以其使用之
    0000000000號行動電話於97年12年13月上午8時47分5秒、早
    上8時53分12秒及早上9時10分連續撥打被告張金獅（A）使
    用之0000000000號行動電話，由被告沈浩然接聽，對話內容
    為：「B：喂，大仔。「A：童乩哦？B：對。A：怎樣？B：
    八一啦。A：陽明醫院啦。B：在那裡？A：吳鳳南路啦。B
    ：好。」、「B：喂，啊要在那？A：陽明啦。B：哦，對，
    我忘記了。」、「A：喂。B：我到了呢？A：好」，其內容
    用語直接約定地點為「陽明醫院」、「八一」之數量與一般
    毒品交易者用語相當，亦以密接之通聯，確認已到約定之交
    易地點。又參諸劉東季曾經送觀察、勒戒及強制戒治，並經
    法院判處罪刑確定，此有劉東季之臺灣高等法院被告前案紀
    錄表在卷可查。堪認劉東季有施用毒品之習性，而有向被告
    張金獅、沈浩然購買毒品之動機與需求。且被告沈浩然於偵
    查及原審審理時亦自承於附表五編號6所示之時、地上開時
    地接聽電話並交付第一級毒品海洛因與證人劉東季乙節（見
    98年度偵字第1682號卷2第54頁、原審卷5第199頁）。足以
    佐證劉東季於警詢之證述，堪信為真實。
    至於被告張金獅、沈浩然於附表五編號6共同販賣與劉東季
    之數量及價格，參酌證人劉東季於警詢之證述，每1小包以
    1,000元至3,000元所購得等語（見中縣霧警偵字第09800512
    43號第166頁），依罪疑有利於被告之法則，認定如附表五
    編號6所示之數量及價格為1,000元。
  2.劉東季於原審審理時翻異前詞，初證稱：伊對於附表五編號
    6所示時間之通話譯文內容沒有印象（見原審卷3第42頁）。
    然再經提示通聯譯文質問後，改證稱：沒有，係有人向其借
    電話等語（見原審卷3第45、46頁）。然劉東季既已證述其
    綽號為童乩無誤，且伊所使用之電話為0000000000號行動電
    話，即與前揭經監聽所顯示之電話號碼及通話內容所提及之
    稱謂相同。而劉東季於原審審理證述情節，無法與通聯內容
    契合，是劉東季於原審審理之證述，顯係偏頗被告張金獅、
    沈浩然之詞，尚難採信。
(六)被告張金獅與被告沈浩然於附表五編號7所示之時間、地點
    共同販賣海洛因與梁育彰部分：
  1.業據證人梁育彰於警詢、偵查均證述綦詳，並有台中縣警察
    局霧峰分局偵查隊指認犯罪嫌疑人紀錄表指認照片、臺灣嘉
    義地方法院通訊監察書、通訊監察譯文（中縣霧警偵字第
    098 0051234號第第173、174頁、176、178頁、215頁）等件
    在卷可稽。
  2.又觀之前揭通訊監察譯文所示，梁育彰（B）以其使用之
    0000000000號行動電話及00000000市內電話於97年12年13
    月中午12時18分57秒、中午13時5分50秒及中午13時43分連
    續撥打被告張金獅（A）使用之0000000000號行動電話，由
    被告沈浩然接聽，對話內容為：「大仔，我不是說，今天要
    給你嗎？對。我跟你說，今天如果沒給你，我明天一定給你
    啦。好。啊你在一個八分之一給我？好。啊明天拿六張給你
    。好。那時出去找你？約一個小時。好。」、「B：喂，現
    在可以過去嗎？A：阿田哦？B：對。A：可以啦。B ：在那
    ？A：陽明。B：好，我到再打。」、「A：喂。B：為，阿南
    哦？A：怎？B：我在陽明了。A：好啦。B：你要出來還是怎
    樣？」，其內容直接約定地點「陽明」、「八一」之數量與
    一般毒品交易者用語相當，亦以密接之通聯，確認已到約定
    之交易地點。又參諸梁育彰曾經送觀察、勒戒，此有梁育彰
    之臺灣高等法院被告前案紀錄表在卷可查。堪認梁育彰有施
    用毒品之習性，而有向被告張金獅、沈浩然購買毒品之動機
    與需求。且被告沈浩然於偵查及原審審理時亦自承於附表五
    編號7所示之時、地上開時地接聽電話並交付第一級毒品海
    洛因與證人梁育彰乙節（見98年度偵字第1682號卷2第54頁
    、原審卷5第199頁）。足以佐證梁育彰於警詢、偵查之證述
    ，與事實相符，而堪採信。
    至於被告張金獅、沈浩然於附表五編號7共同販賣與梁育彰
    之數量及價格，參酌證人梁育彰於警詢之證述，每1小包以
    1,000元至3,000元所購得等語（見中縣霧警偵字第0980051
    243號第172頁），依罪疑有利於被告之法則，認定如附表五
    編號7所示之數量及價格為1,000元。
  3.梁育彰於原審審理時翻異前詞，先證稱：伊於附表五編號7
    所示時間、地點撥打被告張金獅之行動電話，係未向被告借
    錢，由被告沈浩然出來將錢借給伊等語（見原審卷4第74頁
    ）。嗣然再經質問，改證稱：伊於附表五編號7所示時間撥
    打電話與被告張金獅係為還錢，伊打完電話後至陽明醫院將
    錢交給被告沈浩然等語（見原審卷4第84頁）。復經質問，
    又改稱：伊於附表五編號7約在陽明醫院借錢，被告沈浩然
    將錢交給伊等語（見原審卷4第85頁）。是梁育彰於同一審
    理程序，所述前後不一，其證述顯有瑕疵。況倘如梁育彰撥
    打電話與被告張金獅、沈浩然間係為借錢，則何需以暗語「
    8分之1」，作為借錢3,000元之代號，顯與常情不符，亦與
    上開通聯譯文內容相違。是梁育彰於原審審理時之證述，委
    無可採。而被告辯稱：伊未與被告沈浩然於附表三編號7所
    示時間、地點共同販賣海洛因與梁育彰云云，係屬事後卸責
    之詞，礙難採信。
(七)被告張金獅與沈浩然就附表五編號8、9所示共同販賣海洛因
    與蔡明海部分：
  1.證人蔡明海於97年12月13日13時20分許、98年1月1日15時31
    分許，分別以所使用0000000000號行動電話撥打被告張金獅
    所使用之0000000000號行動電話、000000000號行動電話，
    由被告張金獅之小弟即被告沈浩然所接聽，並由被告沈浩然
    分別至嘉義市陽明醫院以1,000元之代價、嘉義市○○路嘉
    賓大飯店旁以3,000元之代價，販賣海洛因與證人蔡明海等
    情，業據被告沈浩然於原審審理時坦承在卷（見原審卷6第
    63頁至第64頁）。證人蔡明海於審判中證稱：遇到被告沈浩
    然的時候，已經12月中，那次（97年12月13日）係伊打電話
    給被告張金獅的手機（0000000000），由被告沈浩然接聽，
    伊問被告沈浩然有沒有，去陽明醫院的時候，由被告沈浩然
    拿給伊；0000000000號係被告張金獅之電話；（被告張金獅
    之指定辯護人問：那1月1日這次，你打電話是誰接的？說大
    哥我回來市區了，我想要跟你差3,000元，星期一再還你）
    伊印象中，是要跟他拿3,000元海洛因，這次電話不是張金
    獅接的，伊是去被告沈浩然那邊說要和大哥差3,000元，是
    阿然拿給伊等語（見原審卷3第210至215頁）。
    又觀諸附表五編號8、9所示犯行，蔡明海（B）以使用00000
    00000號行動電話撥打被告張金獅使用之0000000000號、000
    0000000號行動電話，之通聯譯文內容分別為：「。A：你誰
    ？B：阿海。A：我現在沒回去，我就跟你說陽明啊。B ：陽
    明，吳鳳路那？A：對。B：好，那我馬上到。A：好。B ：
    喂，我到了呢，陽明。A：哦。B：在門口嗎？A：在門口就
    好了啦，啊要多少？B：一」、「B：喂。A：喂。阿南仔。B
    ：你誰。A：我阿海啦。B：怎樣。A：大A有在那裡嗎。B ：
    有啦。我們回來市區了。A：我想要向大A差一個3000元的，
    星期一在還他。B：嗯。A：我們回來家這裡啦。B：好啦。A
    ：我馬上過去。B：好。」等語（見98年度偵字第1682 號卷
    （一）第172頁、同上偵卷（二）第84頁）可知，證人蔡明
    海於附表五編號8、9所示之時間，分別撥打被告張金獅所使
    用之0000000000號、0000000000號行動電話號碼，由被告沈
    浩然所接聽，再至嘉義市陽明醫院、嘉義市○○路嘉賓大飯
    店旁販買第一級毒品海洛因與證人蔡明海等情。是以依上開
    通話內容及被告沈浩然、證人蔡明海之上開證述，足認被告
    沈浩然係為被告張金獅接聽買毒者之電話後前往交付海洛因
    等情無疑。
  2.至蔡明海於附表五編號9該次向被告張金獅、沈浩然購買第
    一級毒品海洛因之數量，證人蔡明海於審理時證稱：那次伊
    很確定，他拿一點點給伊止（毒癮），讓伊不要那麼難過。
    因為說要跟他差3,000塊，他說沒辦法。在98年1月1號那天
    ，伊沒有跟沈浩然拿3,000元的海洛因，他算是叫伊過去，
    伊本來想說要差的，他說看我在難過，先拿一些給我止一下
    ，欠的可能就沒辦法。那次就拿一些給伊，沒有拿錢，差不
    多500元的量，沒有到1公克等語（見原審卷3第223頁至第
    230頁）。惟參諸附表五編號9之通聯譯文內容：「蔡：我想
    要向大A差一個3,000元的，星期一再還他。沈：恩。蔡：我
    們回來家這邊拉。沈：好拉。蔡：我馬上過去。沈：好」等
    語觀之。證人蔡明海確於附表五編號9所示時地向被告張金
    獅、沈浩然購買第一級毒品海洛因，而該次沈浩然證稱係賣
    蔡明海3,000元等語，已如前述，蔡明海雖於原審審理證稱
    該次僅和被告張金獅差500的量云云，惟蔡明海於警詢係證
    述向被告張金獅購買海洛因，未曾證述曾向被告張金獅要海
    洛因等情，且與通聯譯文譯文內容相違。是足認蔡明海於原
    審審理時證稱附表五編號9未向被告張金獅購買毒品，僅係
    要毒品500元，用於止毒癮云云，顯係迴護被告張金獅之詞
    ，委無足採。
  3.被告張金獅雖辯稱被告沈浩然販賣第一級毒品海洛因及接聽
    電話之事實均與伊無關云云。惟0000000000號及0000000000
     號係被告張金獅所使用，亦經認定如前（詳見理由(十)3）。
    另參酌被告沈浩然於偵查中證稱：伊係被告張金獅之小弟，
    有幫被告張金獅拿毒品給藥腳或是載他去跟人交易，也有幫
    被告張金獅接聽交易電話，伊與對方約定時間地點後，被告
    張金獅會將毒品拿給伊，再由伊去跟人交易，回來之後再將
    錢交給被告張金獅等語（見98年度偵字第1682號卷2第54頁
    ）；於原審審理時供承：伊與被告張金獅係同鄉，年輕時就
    跟著被告張金獅，伊係被告張金獅之小弟，被告張金獅請伊
    幫其接聽電話，伊於接聽電話後與對方約好，就會向被告張
    金獅說明要交易海洛因之數量、時間、地點、對象，被告張
    金獅就會交給伊要交易海洛因數量，由伊送海洛因給對方，
    向對方收取金錢後再回來交給被告張金獅等語（見原審卷5
    第200頁、第201頁；原審卷6，第64頁、第65頁）。是以被
    告沈浩然所述其與被告張金獅分工販賣毒品之過程，核與本
    件附表五編號8、9所示販賣毒品之過程即欲購買毒品者打電
    話至被告張金獅之手機購買毒品，由被告沈浩然接聽電話及
    約定交易地點至現場乙節相符。故堪認被告張金獅與被告沈
    浩然就附表五編號8、9販賣第一級毒品海洛因之事實，有犯
    意聯絡及行為分擔，渠等共同販賣第一級毒品海洛因之犯行
    至為灼然。
(八)被告張金獅、劉玟萱與沈浩然於附表六編號1所示之時間、
    地點共同販賣海洛因與鄭宗昇部分：
  1.證人鄭宗昇於警詢、偵查中具結證述綦詳（嘉縣警刑偵一字
    第0980080796號第9至12頁、98年度偵字第1682號卷2第126
    頁），並有嘉義縣警察局指認犯罪嫌疑人紀錄表指認照片、
    臺灣嘉義地方法院通訊監察書、通訊監察譯文（嘉縣警刑偵
    一字第0980080796號第13頁、28頁，98年度偵字第1682號卷
    2第114頁）等件在卷可稽。又觀之前揭通訊監察譯文所示，
    鄭宗昇（B）以其使用之00-0000000號市內電話於98年1月5
    日晚上18時6分3秒撥打被告張金獅（A）使用之0000000000
    號行動電話，對話內容為：「A：喂。我阿崑的朋友啦。B：
    啊。你阿崑的朋友。怎樣。A：是。現在方便嗎。B：那一個
    。A：昨天去梅山向你拿的那個啊。B：怎樣。現在方便嗎。
    A：有啊。你要多少。B：一張。」等語，其內容確認為「阿
    崑」之朋友後即直接約定「一張」即1,000之數量與一般毒
    品交易者用語相當，另鄭宗昇曾因施用第一級毒品海洛因，
    經裁定送觀察、勒戒，並經判處徒刑確定，此有鄭宗昇之臺
    灣高等法院被告前案紀錄表在卷可查，堪認鄭宗昇確有購買
    海洛因之動機與需求，足以佐證鄭宗昇於警詢、偵查中之證
    述，與事實相符，應堪採信。
  2.證人鄭宗昇雖於原審審理時翻異前詞，先稱：伊忘記於98年
    1月5日交付與伊毒品之女子究係長髮或短髮，當時係員警要
    求其指認犯罪嫌疑人紀錄表被告劉玟萱係交付伊毒品之人等
    語（見原審卷4第53頁、54頁），惟觀諸鄭宗昇於警詢指認
    犯罪嫌疑人紀錄表被告劉玟萱係交付伊毒品之人，其上記載
    該女子係留長頭髮，然依該指認犯罪嫌疑人紀錄表中被告劉
    玟萱照片之頭髮係為短髮，倘係員警要求鄭宗昇誣指被告劉
    玟萱係交付伊毒品之人，何以反於該紀錄表之詢問事項記載
    與指認照片不符之事項，即指認照片中被告劉玟萱為短髮，
    而該紀錄表中詢問事項係記載被告劉玟萱為長髮（見嘉縣警
    刑偵一字第0980080796號第22頁）。另該指認犯罪嫌疑人紀
    錄表上，被指認人照片1之女子係長髮，何以鄭宗昇仍指認
    短髮之劉玟萱為販賣伊毒品之人，此有鄭宗昇於嘉義縣警察
    局指認犯罪嫌疑人紀錄表在卷可按（見嘉縣刑偵一字第0980
    080796號卷第13頁）。是鄭宗昇於原審審理時之證述顯係偏
    頗之詞，尚難採信。而被告劉玟萱雖辯稱：伊7、8年來均係
    留短髮，未曾留過長髮云云，被告沈浩然亦證稱：未見被告
    劉玟萱留過長髮等語。然參諸被告沈浩然為被告張金獅之小
    弟，被告劉玟萱為被告張金獅之女友，被告沈浩然與被告劉
    玟萱亦為相識等情，已如前述，且與被告劉玟萱同庭審理之
    壓力下，當會作有利於被告劉玟萱之證述。是被告沈浩然於
    原審審理時證述：伊未見被告劉玟萱留過長髮云云，係屬偏
    頗之詞，自無足採。
六、按非法販賣毒品係政府嚴予查緝之違法行為，且毒品無公定
    之價格，並可任意分裝、添加其他成份或增減其份量，而每
    次買賣之價量，亦隨時依雙方關係之深淺、當時之資力、需
    求程度及對行情之認知等因素而異其標準，非可一概而論，
    因之販賣之獲利，除經坦承犯行，或帳冊價量均臻明確外，
    委難察得實情，而販賣之人從價差或量差中牟利方式雖異，
    惟其圖利之非法販賣行為則均相同，是縱未確切查得販賣賺
    取之實際差價，但除別有事證，足認係按同一價格轉讓，確
    未牟利之情形外，尚難執此認非法販賣之事證有所不足，致
    知過坦承者難辭重典，飾詞否認者反得逞僥倖，而失情理之
    平；且毒品價格昂貴，取得不易，苟無利可圖，應無甘冒被
    查緝法辦之危險而平白為轉讓毒品之可能，是以縱被告販入
    與售出價格相同，亦應有加以稀釋，而從中賺取數量差價牟
    利之意圖及事實，應屬符合論理法則且不違背社會通常經驗
    之合理判斷。準此，被告張金獅於附表二至六所示之時間、
    地點、被告劉玟萱於附表四及附表六所示之時間、地點及被
    告沈浩然於附表五及附表六所示之時間、地點販賣毒品與施
    用者，均顯有販賣毒品圖利而賺取差價之意圖，亦均堪認定
    。
七、綜上所述，本件事證已臻明確，被告張金獅、劉玟萱及沈浩
    然之前揭販賣毒品犯行，均堪以認定，均應予依法論科。
參、論罪科刑：
一、按行為後法律有變更者，適用行為時之法律；但行為後之法
    律有利於行為人者，適用最有利於行為人之法律；刑法第2
    條第1項定有明文。被告張金獅、劉玟萱、沈浩然為本件犯
    行後，毒品危害防制條例部分條文業經修正公布，生效施行
    。其中：1.修正後毒品危害防制條例第4條第1項規定：「製
    造、運輸、販賣第一級毒品者，處死刑或無期徒刑；處無期
    徒刑者，得併科新臺幣二千萬元以下罰金」，修正前同條項
    則規定：「製造、運輸、販賣第一級毒品者，處死刑或無期
    徒刑；處無期徒刑者，得併科新臺幣一千萬元以下罰金」，
    經比較修正前後上開條文關於罰金刑之規定，以修正前法律
    ，較有利於被告。2.修正後毒品危害防制條例第17條第2項
    增列「犯第4條至第8條之罪於偵查及審判中均自白者，減輕
    其刑」之規定，修正前於偵查及審判中均自白者，則無減輕
    其刑之規定。本件被告張金獅就附表二編號1、2及附表四編
    號1所示販賣第一級毒品海洛因之犯行，被告沈浩然就附表
    五、六所示販賣第一級毒品海洛因之犯行，於偵查及審理中
    坦承犯行，均符合前引於偵查及審判中自白之規定，如依修
    正後之毒品危害防制條例第17條第2項，得減輕其刑，故此
    部分犯行以修正後之規定較有利於被告張金獅、沈浩然。經
    綜合比較結果，被告張金獅就附表二編號1、2、附表四編號
    1所示販賣第一級毒品海洛因犯行、被告沈浩然就附表五、
    六所示販賣第一級毒品海洛因之犯行，依刑法第2條第1項但
    書之規定，整體適用修正後即現行毒品危害防制條例第4條
    第1項、第17條第2項等相關規定。
    至被告張金獅就其餘販賣第一級毒品海洛因之犯行、被告劉
    玟萱就附表四、六所示販賣第一級毒品海洛因之犯行，因均
    未於偵查中及審理中自白犯罪，故無修正後毒品危害防制條
    例第17條第2項之適用，均依修正前之毒品危害條例第4條第
    1項之規定，對渠等較為有利，故此部分犯行均應適用修正
    前毒品危害防制條例第4條第1項之規定。
二、按海洛因係毒品危害防制條例第2條第2項第1款所列之第1級
    毒品，不得非法持有、販賣或轉讓，核被告張金獅所為就附
    表一部分，係犯毒品危害防制條例第8條第1項（並未修正）
    之轉讓第1級毒品罪；就附表二編號1、2及附表四編號1部分
    係犯修正後同條例第4條第1項之販賣第1級毒品罪；就附表
    二編號3及附表三、附表四編號2、3及附表五、六部分係犯
    修正前同條例第4條第1項之販賣第1級毒品罪；被告劉玟萱
    就附表四、六部分，係犯修正前同條例第4條第1項之販賣第
    1級毒品罪；被告沈浩然就附表五、六部分係犯修正後同條
    例第4條第1項之販賣第1級毒品罪。被告張金獅、劉玟萱、
    沈浩然販賣海洛因前持有海洛因之低度行為及被告張金獅轉
    讓海洛因前持有海洛因之低度行為，皆為販賣海洛因及轉讓
    海洛因之高度行為所吸收，均不另論罪。
    又本件並無任何積極證據足資證明被告張金獅轉讓之海洛因
    淨重已逾5公克，依有利被告之認定，爰認定被告轉讓之海
    洛因淨重均未逾5公克，併此敘明。
三、
(一)又被告張金獅、劉玟萱就附表四所示犯行，有犯意聯絡及行
    為分擔，均為共同正犯；另被告張金獅、沈浩然就附表五所
    示犯行有犯意聯絡及行為分擔，均為共同正犯。另被告張金
    獅、沈浩然、劉玟萱就附表六所示犯行，有犯意聯絡及行為
    分擔，均為共同正犯。
(二)另被告張金獅先後販賣海洛因38次、轉讓海洛因3次；被告
    劉玟萱先後販賣海洛因4次；被告沈浩然先後販賣海洛因10
    次之各犯行間，時間明顯可分，顯為各別犯意，行為互殊，
    應分論併罰。另刑法上所謂集合犯係指立法者所制定之犯罪
    構成要件中，本就預定有數個同種類之行為將反覆實行之犯
    罪而言，是將各自實現犯罪構成要件之多數行為，解釋為集
    合犯，而論以一罪，對於集合犯之解釋，須符合立法者之意
    向。再依刑法第五十六條修正理由之說明，謂「對繼續犯同
    一罪名之罪者，均適用連續犯之規定論處，不無鼓勵犯罪之
    嫌，亦使國家刑罰權之行使發生不合理之現象。」、「基於
    連續犯原為數罪之本質及刑罰公平原則之考量，爰刪除有關
    連續犯之規定」等語，即係將本應各自獨立評價之數罪，回
    歸本來就應賦予複數法律效果之原貌。因此，就刑法修正施
    行後多次販賣毒品之犯行，採一罪一罰，始符合立法本旨（
    最高法院96年度第9次刑庭會議決議意旨參照）。
    本件被告等人涉犯販賣毒品罪或轉讓毒品罪，承前說明，亦
    難認立法者就所制定之犯罪構成要件中，本即預定有數個同
    種類之販賣毒品行為將反覆實行，自應予以分論併罰而非論
    以集合犯至明。
四、被告張金獅有如犯罪事實欄所述之前科，於96年9月20日執
    行完畢，有臺灣高等法院被告前案記錄表在卷可稽。其於受
    徒刑之執行完畢後，5年以內故意再犯本件有期徒刑以上之
    41罪，均應依刑法第47條第1項之規定論以累犯並加重其刑
    （惟販賣第一級毒品法定本刑為死刑、無期徒刑部分，依法
    不得加重）。
五、查被告張金獅就附表二編號1、2及附表四編號1所示之販賣
    第一級毒品海洛因部分，於偵查及審理中均自白不諱，被告
    沈浩然就附表五、六所示之販賣海洛因之犯行，於偵查及審
    理中均自白不諱，均合於修正後毒品危害防制條例第17 條
    第2項所定減輕其刑之要件，均依法減輕之。
六、再販賣第一級毒品之法定刑為「死刑或無期徒刑」，然同為
    販賣第一級毒品之人，其原因動機不一，犯罪情節未必盡同
    ，或有大盤毒梟者，亦有中、小盤之分，甚或僅止於吸毒者
    友儕間為求互通有無之有償轉讓者亦有之，其販賣行為所造
    成危害社會之程度自屬有異，法律科處此類犯罪，所設之法
    定最低本刑相同，不可謂不重。於此情形，倘依其情狀處以
    較輕刑度，即足以懲儆，並可達防衛社會之目的者，自非不
    可依客觀之犯行與主觀之惡性二者加以考量其情狀，是否有
    可憫恕之處，適用刑法第59條之規定酌量減輕其刑，期使個
    案裁判之量刑，能斟酌至當，符合比例原則。
    查被告張金獅所販賣之數量及金額均係小額，而被告沈浩然
    係受被告張金獅之指示接聽電話及交付毒品，所交易毒品之
    數量及金額均屬小額，被告劉玟萱則因係被告張金獅之女友
    ，幫其接聽電話及交付毒品所交易毒品數量及金額亦屬小額
    ，其犯罪情節，當非得與大盤毒梟者等同併論，如量處法定
    最低度刑無期徒刑或減輕後最低刑度有期徒刑十五年，殊嫌
    過重，其等所犯販賣第一級毒品罪，犯罪之情狀顯可憫恕，
    爰均依刑法第59條之規定減輕其刑。其中被告張金獅就附表
    二編號1、2及附表四編號1販賣第一級毒品海洛因部分，並
    均先就累犯加重後（惟販賣第一級毒品法定本刑為死刑、無
    期徒刑部分依法不得再予加重），再依毒品危害防制條例第
    17條第2項及刑法第59條之規定，減輕並遞減之。被告沈浩
    然就附表五、六所示販賣海洛因之犯行，爰依毒品危害防制
    條例第17條第2項及刑法第59條之規定，減輕並遞減之。
七、按以營利之意圖交付安非他命，收取對價之行為，為販賣。
    如先持有後，未具營利意圖而授受安非他命，為轉讓。最高
    法院九十一年度台上字第四一四九號、九十六年度台上字第
    六七二五號判決意旨可資參照。如前述本件被告張金獅就附
    表一所示之行為係無償轉讓毒品與証人沈浩然，且本件尚無
    証據足証被告係基於營利之意圖，足認被告係基於轉讓第一
    級毒品海洛因之犯意而為之，亦可認定；核其所為，係犯毒
    品危害防制條例第8條第1項之轉讓第一級毒品海洛因罪；公
    訴意旨認被告此部分係犯同條例第4條第1項之販賣第一級毒
    品海洛因罪，檢察官起訴法條尚有未洽，惟本件社會基本事
    實則屬同一，本院自得予以審理，並變更起訴法條。
肆、撤銷改判之理由（被告張金獅所犯如附表一所示之轉讓第一
    級毒品罪及如附表二至四所示之販賣第一級毒品暨定執行刑
    部分及劉玟萱所犯如附表四所示之販賣第一級毒品罪暨定執
    行刑部分）
一、原審認被告罪證明確，予以論罪科刑，固非無見。惟查：(1)
    關於附表一編號1至3所示之犯行，公訴人係起訴販賣，原審
    論以轉讓卻未變更起訴法條，容有未洽。(2)包裝扣案毒品海
    洛因之包裝袋，係被告所有供包裝上開毒品以防潮溼或裸露
    俾供犯販賣第一級毒品罪所用之物，且經送鑑定結果，毒品
    合計淨重7.57公克，從而外包裝袋並非不可與毒品析離，是
    包裝袋部分，應依毒品危害防制條例第19條第1項之規定宣
    告沒收之，原審將查獲之第一級毒品海洛因包裝袋連同毒品
    一併依同法第18條第1項諭知沒收銷燬，容有未洽。(3)附表
    七編號5之電話紀錄紙係屬沈浩然所有，供其與被告張金獅
    共同犯附表五所示之販賣毒品罪所用及供其與被告張金獅、
    劉玟萱共同犯附表六所示之販賣毒品罪所用，原審卻於附表
    二、三被告張金獅單獨販賣部分及附表四被告張金獅與劉玟
    萱共同販賣部分諭知沒收，尚有未合。
二、被告張金獅上訴，就附表一、附表二編號1、2及附表四編號
    1部分，請求從輕量刑，另就附表二編號3、附表三、及附表
    四編號2至3部分否認犯行，被告劉玟萱上訴否認附表四所示
    之販賣第一級毒品罪，雖均為無理由，惟原判決既有前揭可
    議之處，自應由本院將原判決關於被告張金獅所犯如附表一
    所示之轉讓第一級毒品罪及如附表二至四所示之販賣第一級
    毒品罪暨定執行刑部分及劉玟萱涉犯如附表四所示之販賣第
    一級毒品罪暨定執行刑部分均撤銷。爰審酌被告張金獅為國
    小畢業之智識程度，前係從事西點麵包工作，與女兒共同生
    活，有麻醉藥品管理條例、偽造貨幣案件、槍砲彈藥刀械管
    理條例、毒品危害防制條例等前案記錄；被告劉玟萱為高商
    畢業之智識程度，從事柿餅從事加工工作，與兄長共同生活
    ，前未曾因犯罪遭判處罪刑；被告張金獅、劉玟萱等人均正
    值青壯，四肢健全，不思正當勞動賺取金錢，竟販賣海洛因
    予他人牟利，被告張金獅並轉讓海洛因供他人施用，戕害國
    民身心健康，惡性非輕，被告張金獅雖犯後坦承部分犯行，
    並審酌本件販賣毒品之數量、次數及所得不法利益非鉅，被
    告張金獅基於主導地位，被告劉玟宣則為被告張金獅之女友
    ，平日為被告張金獅接聽電話及交付毒品，分別量處如主文
    第二、三所示之刑。並與後述駁回部分定應執行刑如主文第
    五、六項所示之刑。
三、沒收部分：
(一)
  1.按扣案之海洛因，法務部調查局鑑定該毒品時，既已將海洛
    因及包裝袋分開秤重，足見海洛因可與包裝袋分開，…，自
    應依毒品危害防制條例第19條第1項規定沒收，原判決依同
    條例第18條第1項規定宣告沒收銷燬，亦有違誤（最高法院
    97 年度臺上字第3138號判決意旨參照）。再以營利為目的
    販入毒品，經多次販賣後，持有剩餘毒品被查獲，其各次販
    賣毒品行為，固應併合處罰，惟該持有剩餘毒品之低度行為
    ，應僅為最後一次販賣毒品之高度行為所吸收，不另論罪，
    則就該查獲之剩餘毒品，自祇能於最後一次販賣毒品罪宣告
    沒收銷燬，不得於各次販賣毒品罪均一併宣告（最高法院98
    年度台上字第1063號、98年度台上字第738號判決意旨參照
    ）。
  2.本件扣案之海洛因27包，經鑑定含第一級毒品海洛因成分，
    合計淨重7.57公克（空包裝帶總重6.48公克），純度30.99%
    ，純質淨重2.35公克，本案之空包裝（總）重係指直接裝載
    檢品（即毒品海洛因）之包裝重量，有法務調查局98年5月
    12日調科壹字第字第09823015020號鑑定書在卷足稽（見98
    年度偵字第2928號卷第7頁），足見本件既可將將毒品及包
    裝袋分開秤重，該包裝袋自應依毒品危害防制條例第19條第
    1項規定沒收，又本件被告張金獅最後一次轉讓毒品之時間
    為98年1月15日，參酌前揭判決意旨，認應於附表一編號3犯
    行項下，就被告張金獅所有之扣案之海洛因27包，依毒品危
    害防制條例第18條第1項前段規定沒收銷燬之。
(二)
  1.復依同條例第19條第1項規定，犯第4條第1項販賣第一級毒
    品罪者，其供犯罪所用或因犯罪所得之財物，應沒收之，如
    全部或一部不能沒收時，追徵其價額或以其財產抵償之。刑
    罰法令關於沒收之規定，兼採職權沒收主義與義務沒收主義
    ，義務沒收又可分為絕對義務沒收與相對義務沒收，後者指
    供犯罪所用、預備用或因犯罪所得，以屬於被告所有者為限
    ，始應予以沒收，例如毒品危害防制條例第19條第1項前段
    是（最高法院93年度台上字第5418號判決意旨參照）；另共
    同正犯因相互間利用他人之行為，以遂行其犯意之實現，本
    於責任共同原則，有關沒收部分，對於共犯間供犯罪所用之
    物，依共犯連帶沒收理論，自均應為沒收之諭知；共同正犯
    犯罪所得之財物為新台幣時，因係合併計算，且於全部或一
    部不能沒收時以其財產抵償之，為避免執行時發生重複沒收
    、抵償之情形，故各共同正犯之間係採連帶沒收主義，於裁
    判時應諭知被告共同犯罪所得之財物應與其他共同正犯連帶
    沒收之（最高法院96年台上字第2055號判決參照）；倘犯罪
    所得之財物為新台幣時，因其本身即為我國現行貨幣價值之
    表示，不發生追徵其價額問題（最高法院96年度台上字第
    1828號判決意旨參照）。
  2.經查：
  (1)扣案之前開毒品海洛因外包裝27只，既係被告所有，用以包
    裹第一級毒品，防其裸露、逸出、潮濕，便於持有藉以轉讓
    他人施用毒品之用，且可與毒品析離，自應依毒品危害防制
    條例第19條第1項前段規定於附表一編號3所示犯行項下宣告
    沒收。
  (2)又本件扣案如附表七編號2至4及附表七編號6至8所示之物，
    被告張金獅均坦承係其所有，附表七編號2所示行動電話1支
    ，係供聯絡販賣海洛因所用；而附表七編號3至4電話紀錄紙
    上有購買毒品者之電話號碼，附表七編號6、7所示之帳單上
    紀錄購買毒品之金額，附表七編號8之物品係被告張金獅購
    入販賣之毒品秤重使用，均係被告張金獅單獨或與被告劉玟
    萱共同或與沈浩然、劉玟萱共同犯販賣毒品罪之所用，又附
    表七編號5之電話紀錄紙則係屬沈浩然所有，供其與被告張
    金獅或劉玟萱共同犯附表五、六所示之販賣毒品罪所用，揆
    諸前開說明，自應依毒品危害防制條第19條第1項宣告沒收
    。
  (3)又附表四金額欄所示之金額，為被告張金獅與被告劉玟萱共
    同販賣第一級毒品海洛因所得；附表五金額欄所示之金額，
    為被告張金獅與沈浩然共同販賣第一級海洛因毒品所得；附
    表六金額欄所示之金額，為被告張金獅、劉玟萱、沈浩然共
    同販賣第一級毒品所得，共犯所得應合併計算，雖均未扣案
    ，仍應分別依毒品危害防制條例第19條第1項規定，於各次
    所犯之刑宣告連帶沒收之，如全部或一部不能沒收時，以其
    等之財產連帶抵償之。另附表二及附表三金額欄所示之金額
    ，為被告張金獅單獨販賣海洛因所得之財物，雖均未扣案，
    仍應依同條例第19條第1項規定宣告沒收，如全部或一部不
    能沒收時，以被告張金獅財產抵償之。
(三)
  1.至未扣案之行動電話（內含0000000000號SIM卡一張）、行
    動電話（內含0000000000號SIM卡一張）、行動電話（內含
    0000000000號SIM卡一張），雖均為被告張金獅所使用，但
    無證據證明為被告張金獅所有或其他共犯所有，故不為沒收
    之諭知。
    另扣案之注射針筒5支、藥鏟1之、糖1包、空夾鍊袋1包、食
    鹽水注射液1瓶等物，被告張金獅供承係其所有且供施用毒
    品之用，又扣案之行動電話（內含0000000000號SIM卡一張
    ），被告張金獅供承為其所有、行動電話（內含0000000000
    號SIM卡一張），被告沈浩然亦供承為其所有、行動電話（
    內含0000000000號SIM卡一張），被告劉玟萱供承為其所有
    ，然上開扣案之物品雖為被告3人所有，但無證據證明與本
    件犯行相關，則上開扣案物既與本件犯行全然無涉，亦非沒
    收之物，自不得於本案宣告沒收之，附此敘明。
伍、維持原判之理由
    原審以被告沈浩然、被告張金獅就附表五所示之犯行及被告
    沈浩然、張金獅、劉玟萱就附表六所示之犯行，事證明確，
    因而適用修正前毒品危害防制條例第4條第1項、修正後毒品
    危害防制條例第4條第1項、第17條第2項、第19條第1項，刑
    法第2條第1項前段、但書、第11條、第28條、第47條第1項
    、第59條、第51條第5款、第9款之規定，並審酌被告張金獅
    為國小畢業之智識程度，前係從事西點麵包工作，與女兒共
    同生活，有麻醉藥品管理條例、偽造貨幣案件、槍砲彈藥刀
    械管理條例、毒品危害防制條例等前案記錄；被告劉玟萱為
    高商畢業之智識程度，從事柿餅從事加工工作，與兄長共同
    生活，前未曾因犯罪遭判處罪刑；被告沈浩然為國中肄業之
    智識程度，從事務農工作，與母親共同生活，有麻醉藥品管
    制條例、毒品危害防制條例等前案紀錄。被告張金獅、劉玟
    萱、沈浩然等人均正值青壯，四肢健全，不思正當勞動賺取
    金錢，竟販賣海洛因予他人牟利，被告張金獅並轉讓海洛因
    供他人施用，戕害國民身心健康，惡性非輕，被告張金獅雖
    犯後坦承部分犯行，被告沈浩然則坦承犯行，本件販賣毒品
    之數量、次數及所得不法利益非鉅，被告張金獅基於主導地
    位指示小弟即被告沈浩然為其接聽電話及交付毒品，被告劉
    玟萱則為被告張金獅之女友，平日為被告張金獅接聽電話及
    交付毒品，分別量處如附表五、六所示之刑，本院經核原判
    決認事用法俱無不合，量刑亦稱妥適，被告沈浩然上訴主張
    量刑過重、被告張金獅、劉玟萱否認犯罪，因而指摘原判決
    不當，均為無理由，均應予駁回。
陸、不另為無罪諭知部分：
(一)公訴意旨略以：被告張金獅另基於販賣第一級毒品海洛因之
    犯意，於97年12月7日晚上19時47分許，販賣1,000元之海洛
    因予黃正山，係涉犯毒品危害防制條例第4條第1項之罪嫌等
    語。
(二)按犯罪事實應依證據認定之，無證據不得認定犯罪事實，又
    不能證明被告犯罪或其行為不罰者，應諭知無罪之判決，刑
    事訴訟法第154條第2項、第301條第1項分別定有明文。次按
    認定犯罪事實所憑之證據，無論係直接證據或間接證據，其
    為訴訟上之證明，須於通常一般之人均不致有所懷疑，而得
    確信其為真實之程度者，始得據為有罪之認定，倘其證明尚
    未達到此一程度，而有合理之懷疑存在，復無其他調查途徑
    可尋，法院即應為無罪之判決，最高法院76年臺上字第4986
    號判例意旨可資參照。
(三)公訴意旨認被告張金獅涉犯此部份販賣第一級毒品海洛因罪
    嫌，無非係以證人黃正山之證述及通訊監察譯文、扣案之海
    洛因等物為其依據，惟訊據被告固坦承於附表2編號1、2及
    附表4編號1所示之時間、地點販賣海洛因與黃正山，然矢口
    否認有其他販賣海洛因之犯行，並辯稱：伊除上開坦承之部
    分外，並無販賣海洛因與黃正山等語。
(四)經查：證人黃正山於警詢時雖證稱：伊施用之海洛因係向被
    告張金獅所購買，電話聯絡被告張金獅後，會由被告張金獅
    之女友或其小弟拿毒品給伊，於97年11月底前常在嘉義市陽
    明醫院、友愛路天下釣蝦場、林森路電子遊樂場、比佛利汽
    車旅館。於97年11月底就改在雲林縣古坑鄉華山民宿，97年
    12月7日之通聯譯文為相約見面交易毒品等語（見中縣霧警
    偵字第0980051243號卷第79至81頁）。惟未明確指述有於97
    年12月7日晚上與被告張金獅有毒品交易之情，嗣於原審審
    理時證稱：伊忘記等語（見原審卷4第138、139頁）。故僅
    依證人黃正山之證述尚無從確認被告張金獅於上開時地販賣
    海洛因與黃正山，至公訴人雖提出97年12月7日19時47分通
    聯譯文，惟該內容僅黃正山打電話詢問被告張金獅人在何處
    ，被告張金獅回稱伊在垂楊路，靠近體育館這邊，伊在吃海
    產等語（見中縣霧警偵字第0980051243號卷第90頁），依上
    開通聯譯文內容亦無進一步約定或談及買賣毒品之時間、數
    量、價格等明確用語或暗語。是難以黃正山於警詢概括陳述
    向被告張金獅購買毒品之次數，遽認被告張金獅於97年12月
    7 日晚上19時47分許有販賣海洛因與黃正山之事實。
(五)次外復查無其他積極證據足堪佐證公訴意旨所指此部份販賣
    毒品犯行，此部分尚無從使本院獲得被告張金獅有罪之心證
    ，依「罪疑有利被告」之法則，應認其犯罪嫌疑不足，惟公
    訴意旨認此部分犯行與前揭論罪科刑之販賣第一級毒品犯行
    具有接續犯之包括一罪關係，爰不另為無罪之諭知，併予敘
    明。
柒、論罪法條
一、刑事訴訟法第368條、第369條第1項前段、第364條、第299
    條第1項前段、第300條。
二、修正前毒品危害防制條例第4條第1項、修正後毒品危害防制
    條例第4條第1項、第8條第1項、第18條第1項前段、第17條
    第2項、第19條第1項。
三、刑法第2條第1項前段、但書、第11條、第28條、第47條第1
    項、第59條、第51條第5款、第9款。
本案經檢察官羅清溪到庭執行職務。
中    華    民    國   100    年    4     月    12    日
                  刑事第四庭    審判長法  官    吳志誠
                                      法  官    彭喜有
                                      法  官    羅心芳
以上正本證明與原本無異。
如不服本判決應於收受送達後10日內向本院提出上訴書狀，其未
敘述上訴理由者，並得於提起上訴後10日內向本院補提理由書（
均須按他造當事人之人數附繕本）「切勿逕送上級法院」。
                                      書記官    劉清洪
中    華    民    國   100    年    4     月    12    日
附錄本判決論罪法條：
毒品危害防制條例第4條（修正前）
製造、運輸、販賣第一級毒品者，處死刑或無期徒刑；處無期徒
刑者，得併科新臺幣一千萬元以下罰金。
製造、運輸、販賣第二級毒品者，處無期徒刑或七年以上有期徒
刑，得併科新臺幣七百萬元以下罰金。
製造、運輸、販賣第三級毒品者，處五年以上有期徒刑，得併科
新臺幣五百萬元以下罰金。
製造、運輸、販賣第四級毒品者，處三年以上十年以下有期徒刑
，得併科新臺幣三百萬元以下罰金。
製造、運輸、販賣專供製造或施用毒品之器具者，處一年以上七
年以下有期徒刑，得併科新臺幣一百萬元以下罰金。
前五項之未遂犯罰之。
毒品危害防制條例第4條
製造、運輸、販賣第一級毒品者，處死刑或無期徒刑；處無期徒
刑者，得併科新臺幣 2 千萬元以下罰金。
製造、運輸、販賣第二級毒品者，處無期徒刑或 7 年以上有期
徒刑，得併科新臺幣 1 千萬元以下罰金。
製造、運輸、販賣第三級毒品者，處 5 年以上有期徒刑，得併
科新臺幣 7 百萬元以下罰金。
製造、運輸、販賣第四級毒品者，處 3 年以上 10 年以下有期
徒刑，得併科新臺幣 3 百萬元以下罰金。
製造、運輸、販賣專供製造或施用毒品之器具者，處 1 年以上
7 年以下有期徒刑，得併科新臺幣 1 百萬元以下罰金。
前五項之未遂犯罰之。
毒品危害防制條例第8條
轉讓第一級毒品者，處 1 年以上 7 年以下有期徒刑，得併科新
臺幣 1 百萬元以下罰金。
轉讓第二級毒品者，處 6 月以上 5 年以下有期徒刑，得併科新
臺幣 70 萬元以下罰金。
轉讓第三級毒品者，處 3 年以下有期徒刑，得併科新臺幣 30
萬元以下罰金。
轉讓第四級毒品者，處 1 年以下有期徒刑，得併科新臺幣 10
萬元以下罰金。
前四項之未遂犯罰之。
轉讓毒品達一定數量者，加重其刑至二分之一，其標準由行政院
定之。
附表一：被告張金獅轉讓第1級毒品海洛因部分
┌─┬───┬────┬──────┬────┬──────────┐
│編│受轉讓│轉讓時間│數量        │交付地點│論罪科刑            │
│號│者姓名│        │            │        │                    │
├─┼───┼────┼──────┼────┼──────────┤
│01│沈浩然│97年12月│約新臺幣2,00│雲林縣古│張金獅轉讓第一級毒品│
│  │      │間某日  │0元數量之   │坑鄉新華│，累犯，處有期徒刑壹│
│  │      │        │海洛因      │山民宿  │年。                │
├─┼───┼────┼──────┼────┼──────────┤
│02│沈浩然│98年1月 │約新臺幣2,00│雲林縣古│張金獅轉讓第一級毒品│
│  │      │間某日  │0元數量之海 │坑鄉新華│，累犯，處有期徒刑壹│
│  │      │        │洛因        │山民宿  │年。                │
├─┼───┼────┼──────┼────┼──────────┤
│03│沈浩然│98年1月 │約新臺幣2,00│雲林縣古│張金獅轉讓第一級毒品│
│  │      │15日    │0元數量之海 │坑鄉新華│，累犯，處有期徒刑壹│
│  │      │        │洛因        │山民宿  │年。扣案如附表七編號│
│  │      │        │            │        │1所示之第一級毒品海 │
│  │      │        │            │        │洛因貳拾柒包（純質淨│
│  │      │        │            │        │重二點三五公克），沒│
│  │      │        │            │        │收銷燬、包裹上開毒品│
│  │      │        │            │        │之包裝袋貳拾柒個沒收│
│  │      │        │            │        │。                  │
└─┴───┴────┴──────┴────┴──────────┘
附表二：被告張金獅坦承販賣第1級毒品海洛因部分
┌─┬────┬────┬─────┬────┬──────────┐
│編│購買時間│購毒者姓│數量/價格 │交付地點│論罪科刑            │
│號│        │名及聯絡│          │        │                    │
│  │        │方式    │          │        │                    │
├─┼────┼────┼─────┼────┼──────────┤
│01│97年11月│黃正山以│海洛因新臺│嘉義市比│張金獅販賣第一級毒品│
│  │29日    │其使用09│幣1,000元 │佛利汽車│，累犯，處有期徒刑柒│
│  │        │00000000│          │旅館307 │年拾月，扣案之行動電│
│  │        │號行動電│          │號房    │話（含0000000000SIM1│
│  │        │話撥打至│          │        │張）壹支、電話紀錄貳│
│  │        │被告張金│          │        │張、帳單貳紙、磅秤壹│
│  │        │獅使用之│          │        │台，均沒收之。未扣案│
│  │        │093655  │          │        │販賣第一級毒品所得新│
│  │        │0476號行│          │        │臺幣壹仟元沒收之，如│
│  │        │動電話  │          │        │全部或一部不能沒收時│
│  │        │        │          │        │，以其財產抵償之。  │
│  │        │        │          │        │                    │
├─┼────┼────┼─────┼────┼──────────┤
│02│97年12月│黃正山以│海洛因新臺│嘉義市比│張金獅販賣第一級毒品│
│  │1日18時 │其使用09│幣1,000元 │佛利汽車│，累犯，處有期徒刑柒│
│  │（檢察官│00000000│          │旅館    │年拾月，扣案之行動電│
│  │補充理由│號行動電│          │        │話（含0000000000SIM │
│  │書誤載為│話撥打至│          │        │卡1張）壹支、電話紀 │
│  │16時）47│被告張金│          │        │錄貳張、帳單貳紙、磅│
│  │分許    │獅使用之│          │        │秤壹台，均沒收之。未│
│  │        │093655  │          │        │扣案販賣第一級毒品所│
│  │        │0476號行│          │        │得新臺幣壹仟元沒收之│
│  │        │動電話  │          │        │，如全部或一部不能沒│
│  │        │        │          │        │收時，以其財產抵償之│
│  │        │        │          │        │。                  │
├─┼────┼────┼─────┼────┼──────────┤
│03│98年1月7│何進育以│海洛因新臺│嘉義市皇│張金獅販賣第一級毒品│
│  │日16時54│其使用09│幣1,000元 │嘉大飯店│，累犯，處有期徒刑拾│
│  │分許    │00000000│          │        │捌年，扣案之電話紀錄│
│  │        │號行動電│          │        │貳張、帳單貳紙、磅秤│
│  │        │話撥打至│          │        │壹台，均沒收之。未扣│
│  │        │被告張金│          │        │案販賣第一級毒品所得│
│  │        │獅使用之│          │        │新臺幣壹仟元沒收之，│
│  │        │092648  │          │        │如全部或一部不能沒收│
│  │        │4274號行│          │        │時，以其財產抵償之。│
│  │        │動電話  │          │        │                    │
└─┴────┴────┴─────┴────┴──────────┘
附表三：被告張金獅否認販賣第1級毒品海洛因部分
┌─┬────┬────┬─────┬────┬──────────┐
│編│購買時間│購毒者姓│數量/價格 │交付地點│論罪科刑            │
│號│        │名及聯絡│          │        │                    │
│  │        │方式    │          │        │                    │
├─┼────┼────┼─────┼────┼──────────┤
│01│97年11月│黃正山以│海洛因8分 │嘉義市民│張金獅販賣第一級毒品│
│  │21日16時│其使用09│之1錢新臺 │族路附近│，累犯，處有期徒刑拾│
│  │35分許  │00000000│幣3,000元 │        │捌年，扣案之電話紀錄│
│  │        │號行動電│（實拿2500│        │貳張、帳單貳紙、磅秤│
│  │        │話撥打至│元，欠500 │        │壹台，均沒收之。未扣│
│  │        │被告張金│元）      │        │案販賣第一級毒品所得│
│  │        │獅使用之│          │        │新臺幣貳仟伍佰元沒收│
│  │        │098936  │          │        │之，如全部或一部不能│
│  │        │0772號行│          │        │沒收時，以其財產抵償│
│  │        │動電話  │          │        │之。                │
├─┼────┼────┼─────┼────┼──────────┤
│02│97年11月│黃正山以│海洛因8分 │嘉義市陽│張金獅販賣第一級毒品│
│  │22日16時│其使用09│之1錢新臺 │明醫院附│，累犯，處有期徒刑拾│
│  │14分許  │00000000│幣3,000元 │近      │捌年，扣案之行動電話│
│  │        │號行動電│          │        │（含00000000│
│  │        │話撥打至│          │        │七六SIM卡壹張）壹支 │
│  │        │被告張金│          │        │、電話紀錄貳張、帳單│
│  │        │獅使用之│          │        │貳紙、磅秤壹台，均沒│
│  │        │093655  │          │        │收之。未扣案販賣第一│
│  │        │0476號行│          │        │級毒品所得新臺幣參仟│
│  │        │動電話  │          │        │元沒收之，如全部或一│
│  │        │        │          │        │部不能沒收時，以其財│
│  │        │        │          │        │產抵償之。          │
│  │        │        │          │        │                    │
├─┼────┼────┼─────┼────┼──────────┤
│03│97年11月│黃正山以│海洛因新臺│嘉義市比│張金獅販賣第一級毒品│
│  │24日08時│其使用09│幣1,000元 │佛利汽車│，累犯，處有期徒刑拾│
│  │13分許  │00000000│          │旅館305 │捌年，扣案之電話紀錄│
│  │        │號行動電│          │號房    │貳張、帳單貳紙、磅秤│
│  │        │話撥打至│          │        │壹台，均沒收之。未扣│
│  │        │被告張金│          │        │案販賣第一級毒品所得│
│  │        │獅使用之│          │        │新臺幣壹仟元沒收之，│
│  │        │098936  │          │        │如全部或一部不能沒收│
│  │        │0772號行│          │        │時，以其財產抵償之。│
│  │        │動電話  │          │        │                    │
├─┼────┼────┼─────┼────┼──────────┤
│04│97年11月│黃正山以│海洛因新臺│嘉義市延│張金獅販賣第一級毒品│
│  │24日15時│其使用09│幣1,000元 │平街附近│，累犯，處有期徒刑拾│
│  │30分許  │00000000│          │        │捌年，扣案之電話紀錄│
│  │        │號行動電│          │        │貳張、帳單貳紙、磅秤│
│  │        │話撥打至│          │        │壹台，均沒收之。未扣│
│  │        │被告使用│          │        │案販賣第一級毒品所得│
│  │        │之098936│          │        │新臺幣壹仟元沒收之，│
│  │        │0772號行│          │        │如全部或一部不能沒收│
│  │        │動電話  │          │        │時，以其財產抵償之。│
│  │        │        │          │        │                    │
├─┼────┼────┼─────┼────┼──────────┤
│05│97年11月│黃正山以│海洛因新臺│嘉義市延│張金獅販賣第一級毒品│
│  │26日12時│其使用09│幣1,000元 │平街附近│，累犯，處有期徒刑拾│
│  │40分許  │00000000│          │        │捌年，扣案之電話紀錄│
│  │        │號行動電│          │        │貳張、帳單貳紙、磅秤│
│  │        │話撥打至│          │        │壹台，均沒收之。未扣│
│  │        │被告張金│          │        │案販賣第一級毒品所得│
│  │        │獅使用之│          │        │新臺幣壹仟元沒收之，│
│  │        │093708  │          │        │如全部或一部不能沒收│
│  │        │2829號行│          │        │時，以其財產抵償之。│
│  │        │動電話  │          │        │                    │
├─┼────┼────┼─────┼────┼──────────┤
│06│97年11月│黃正山以│海洛因8分 │嘉義市延│張金獅販賣第一級毒品│
│  │27日09時│其使用09│之1錢新臺 │平街附近│，累犯，處有期徒刑拾│
│  │12分許  │00000000│幣3,000元 │        │捌年，扣案之電話紀錄│
│  │        │號行動電│          │        │貳張、帳單貳紙、磅秤│
│  │        │話撥打至│          │        │壹台，均沒收之。未扣│
│  │        │被告張金│          │        │案販賣第一級毒品所得│
│  │        │獅使用之│          │        │新臺幣參仟元沒收之，│
│  │        │093708  │          │        │如全部或一部不能沒收│
│  │        │2829號行│          │        │時，以其財產抵償之。│
│  │        │動電話  │          │        │                    │
├─┼────┼────┼─────┼────┼──────────┤
│07│97年12月│黃正山以│海洛因新臺│嘉義市莫│張金獅販賣第一級毒品│
│  │01日10時│其使用09│幣1,000元 │內咖啡廳│，累犯，處有期徒刑拾│
│  │34分許  │00000000│          │        │捌年，扣案之電話紀錄│
│  │        │號行動電│          │        │貳張、帳單貳紙、磅秤│
│  │        │話撥打至│          │        │壹台，均沒收之。未扣│
│  │        │被告張金│          │        │案販賣第一級毒品所得│
│  │        │獅使用之│          │        │新臺幣壹仟元沒收之，│
│  │        │093708  │          │        │如全部或一部不能沒收│
│  │        │2829號行│          │        │時，以其財產抵償之。│
│  │        │動電話  │          │        │                    │
├─┼────┼────┼─────┼────┼──────────┤
│08│97年12月│黃正山以│海洛因8分 │嘉義市比│張金獅販賣第一級毒品│
│  │01日13時│其使用09│之1錢新臺 │佛利汽車│，累犯，處有期徒刑拾│
│  │42分許  │00000000│幣3,000元 │旅館附近│捌年，扣案之電話紀錄│
│  │        │號行動電│          │        │貳張、帳單貳紙、磅秤│
│  │        │話撥打至│          │        │壹台，均沒收之。未扣│
│  │        │被告張金│          │        │案販賣第一級毒品所得│
│  │        │獅使用之│          │        │新臺幣參仟元沒收之，│
│  │        │098936  │          │        │如全部或一部不能沒收│
│  │        │0772號行│          │        │時，以其財產抵償之。│
│  │        │動電話  │          │        │                    │
│  │        │        │          │        │                    │
├─┼────┼────┼─────┼────┼──────────┤
│09│97年12月│黃正山以│海洛因8分 │嘉義市興│張金獅販賣第一級毒品│
│  │04日22時│其使用09│之1錢新臺 │業西路附│，累犯，處有期徒刑拾│
│  │46分許  │00000000│幣3,000元 │近某洗衣│捌年，扣案之行動電話│
│  │        │號行動電│          │店      │（含00000000│
│  │        │話撥打至│          │        │七六SIM卡壹張）壹支 │
│  │        │被告張金│          │        │、電話紀錄貳張、帳單│
│  │        │獅使用之│          │        │貳紙、磅秤壹台，均沒│
│  │        │093655  │          │        │收之。未扣案販賣第一│
│  │        │0476號行│          │        │級毒品所得新臺幣參仟│
│  │        │動電話  │          │        │元沒收之，如全部或一│
│  │        │        │          │        │部不能沒收時，以其財│
│  │        │        │          │        │產抵償之。          │
│  │        │        │          │        │                    │
├─┼────┼────┼─────┼────┼──────────┤
│10│97年12月│黃正山以│海洛因8分 │嘉義市興│張金獅販賣第一級毒品│
│  │13日18時│其使用09│之1錢新臺 │業西路附│，累犯，處有期徒刑拾│
│  │32分許  │00000000│幣3,000元 │近某釣蝦│捌年，扣案之行動電話│
│  │        │號行動電│          │場      │（含00000000│
│  │        │話撥打至│          │        │七六SIM卡壹張）壹支 │
│  │        │被告張金│          │        │、電話紀錄貳張、帳單│
│  │        │獅使用之│          │        │貳紙、磅秤壹台，均沒│
│  │        │00000000│          │        │收之。未扣案販賣第一│
│  │        │76號行  │          │        │級毒品所得新臺幣參仟│
│  │        │動電話  │          │        │元沒收之，如全部或一│
│  │        │        │          │        │部不能沒收時，以其財│
│  │        │        │          │        │產抵償之。          │
│  │        │        │          │        │                    │
├─┼────┼────┼─────┼────┼──────────┤
│11│於97年  │黃正山以│海洛因8分 │嘉義市興│張金獅販賣第一級毒品│
│  │12月2日 │使用0989│之1錢新臺 │業西路附│，累犯，處有期徒刑拾│
│  │晚上21時│827463號│幣3,000元 │近      │捌年，扣案之行動電話│
│  │36分許  │行動電話│          │        │（含00000000│
│  │        │撥打至被│          │        │七六SIM卡壹張）壹支 │
│  │        │告張金獅│          │        │、電話紀錄貳張、帳單│
│  │        │所使用之│          │        │貳紙、磅秤壹台，均沒│
│  │        │00000000│          │        │收之。未扣案販賣第一│
│  │        │76號行動│          │        │級毒品所得新臺幣參仟│
│  │        │電話    │          │        │元沒收之，如全部或一│
│  │        │        │          │        │部不能沒收時，以其財│
│  │        │        │          │        │產抵償之。          │
├─┼────┼────┼─────┼────┼──────────┤
│12│97年12月│王鈺翔以│海洛因8分 │嘉義市興│張金獅販賣第一級毒品│
│  │12日19時│其使用09│之1錢新臺 │業西路莫│，累犯，處有期徒刑拾│
│  │51分許  │00000000│幣2,000元 │內咖啡廳│捌年，扣案之行動電話│
│  │（檢察官│號行動電│          │        │（含00000000│
│  │補充理由│話撥打至│          │        │七六SIM卡壹張）壹支 │
│  │書誤載為│被告張金│          │        │、電話紀錄貳張、帳單│
│  │53分）  │獅使用之│          │        │貳紙、磅秤壹台，均沒│
│  │        │093655  │          │        │收之。未扣案販賣第一│
│  │        │0476號行│          │        │級毒品所得新臺幣貳仟│
│  │        │動電話  │          │        │元沒收之，如全部或一│
│  │        │        │          │        │部不能沒收時，以其財│
│  │        │        │          │        │產抵償之。          │
├─┼────┼────┼─────┼────┼──────────┤
│13│97年12月│王鈺翔以│海洛因8分 │嘉義市興│張金獅販賣第一級毒品│
│  │13日21時│其使用09│之1錢新臺 │業西路莫│，累犯，處有期徒刑拾│
│  │25分許  │00000000│幣2,000元 │內咖啡廳│捌年，扣案之行動電話│
│  │        │號行動電│          │        │（含00000000│
│  │        │話撥打至│          │        │七六SIM卡壹張）壹支 │
│  │        │被告張金│          │        │、電話紀錄貳張、帳單│
│  │        │獅使用之│          │        │貳紙、磅秤壹台，均沒│
│  │        │00000000│          │        │收之。未扣案販賣第一│
│  │        │76號行  │          │        │級毒品所得新臺幣貳仟│
│  │        │動電話  │          │        │元沒收之，如全部或一│
│  │        │        │          │        │部不能沒收時，以其財│
│  │        │        │          │        │產抵償之。          │
├─┼────┼────┼─────┼────┼──────────┤
│14│97年12月│王鈺翔以│海洛因8分 │嘉義市興│張金獅販賣第一級毒品│
│  │14日19時│其使用09│之1錢新臺 │業西路莫│，累犯，處有期徒刑拾│
│  │34分許  │00000000│幣2,000元 │內咖啡廳│捌年，扣案之行動電話│
│  │        │號行動電│          │        │（含00000000│
│  │        │話撥打至│          │        │七六SIM卡壹張）壹支 │
│  │        │被告張金│          │        │、電話紀錄貳張、帳單│
│  │        │獅使用之│          │        │貳紙、磅秤壹台，均沒│
│  │        │093655  │          │        │收之。未扣案販賣第一│
│  │        │0476號行│          │        │級毒品所得新臺幣貳仟│
│  │        │動電話  │          │        │元沒收之，如全部或一│
│  │        │        │          │        │部不能沒收時，以其財│
│  │        │        │          │        │產抵償之。          │
├─┼────┼────┼─────┼────┼──────────┤
│15│97年12月│賴學誠以│海洛因4分 │嘉義市興│張金獅販賣第一級毒品│
│  │13日15時│其使用  │之1錢新臺 │業西路莫│，累犯，處有期徒刑拾│
│  │2分許   │00-00000│幣5,000元 │內咖啡廳│捌年，扣案之行動電話│
│  │        │84號市內│          │        │（含00000000│
│  │        │電話撥打│          │        │七六SIM卡壹張）壹支 │
│  │        │至被告張│          │        │、電話紀錄貳張、帳單│
│  │        │金獅使用│          │        │貳紙、磅秤壹台，均沒│
│  │        │之093655│          │        │收之。未扣案販賣第一│
│  │        │0476號行│          │        │級毒品所得新臺幣伍仟│
│  │        │動電話  │          │        │元沒收之，如全部或一│
│  │        │        │          │        │部不能沒收時，以其財│
│  │        │        │          │        │產抵償之。          │
│  │        │        │          │        │                    │
├─┼────┼────┼─────┼────┼──────────┤
│16│97年12月│李明政以│海洛因新臺│嘉義市天│張金獅販賣第一級毒品│
│  │13日18時│其使用09│幣800元   │下釣蝦場│，累犯，處有期徒刑拾│
│  │15分許  │00000000│          │        │捌年，扣案之行動電話│
│  │（檢察官│號行動電│          │        │（含00000000│
│  │補充理由│話撥打至│          │        │七六SIM卡壹張）壹支 │
│  │書誤載為│被告使用│          │        │、電話紀錄貳張、帳單│
│  │16時）  │之093655│          │        │貳紙、磅秤壹台，均沒│
│  │        │0476號行│          │        │收之。未扣案販賣第一│
│  │        │動電話  │          │        │級毒品所得新臺幣捌佰│
│  │        │        │          │        │元沒收之，如全部或一│
│  │        │        │          │        │部不能沒收時，以其財│
│  │        │        │          │        │產抵償之。          │
│  │        │        │          │        │                    │
├─┼────┼────┼─────┼────┼──────────┤
│17│97年12月│林春男以│海洛因2包 │嘉義市水│張金獅販賣第一級毒品│
│  │26日20時│其使用09│各8分之1錢│瓶座遊藝│，累犯，處有期徒刑拾│
│  │52分許  │00000000│新臺幣2,00│場      │捌年，扣案之）電話紀│
│  │        │號行動電│0元（供施 │        │錄貳張、帳單貳紙、磅│
│  │        │話撥打至│用2次的數 │        │秤壹台，均沒收之。未│
│  │        │被告使用│量）      │        │扣案販賣第一級毒品所│
│  │        │之092648│          │        │得新臺幣貳仟元沒收之│
│  │        │4274號行│          │        │，如全部或一部不能沒│
│  │        │動電話  │          │        │收時，以其財產抵償之│
│  │        │        │          │        │。                  │
├─┼────┼────┼─────┼────┼──────────┤
│18│97年12月│林春男以│海洛因新臺│嘉義市八│張金獅販賣第一級毒品│
│  │31日14時│其使用09│幣5,000元 │德路與世│，累犯，處有期徒刑拾│
│  │4分許   │00000000│          │賢路口  │捌年，扣案之電話紀錄│
│  │        │號行動電│          │        │貳張、帳單貳紙、磅秤│
│  │        │話撥打至│          │        │壹台，均沒收之。未扣│
│  │        │被告張金│          │        │案販賣第一級毒品所得│
│  │        │獅使用之│          │        │新臺幣伍仟元沒收之，│
│  │        │092648  │          │        │如全部或一部不能沒收│
│  │        │4274號行│          │        │時，以其財產抵償之。│
│  │        │動電話  │          │        │                    │
│  │        │        │          │        │                    │
├─┼────┼────┼─────┼────┼──────────┤
│19│98年1月5│林春男以│海洛因2包 │嘉義市水│張金獅販賣第一級毒品│
│  │日7時58 │其使用09│各8分之1錢│瓶座遊藝│，累犯，處有期徒刑拾│
│  │分許    │00000000│新臺幣2,00│場      │捌年，扣案之電話紀錄│
│  │        │號行動電│0元（供施 │        │貳張、帳單貳紙、磅秤│
│  │        │話撥打至│用2次的數 │        │壹台，均沒收之。未扣│
│  │        │被告張金│量）      │        │案販賣第一級毒品所得│
│  │        │獅使用之│          │        │新臺幣貳仟元沒收之，│
│  │        │092648  │          │        │如全部或一部不能沒收│
│  │        │4274號行│          │        │時，以其財產抵償之。│
│  │        │動電話  │          │        │                    │
├─┼────┼────┼─────┼────┼──────────┤
│20│97年12月│鄭富常以│海洛因新臺│嘉義市和│張金獅販賣第一級毒品│
│  │12日18時│其使用09│幣1,000元 │平路上新│，累犯，處有期徒刑拾│
│  │32分許  │00000000│          │鑫海產  │捌年，扣案之行動電話│
│  │        │號行動電│          │        │（含00000000│
│  │        │話撥打至│          │        │七六SIM卡壹張）、電 │
│  │        │被告張金│          │        │話紀錄貳張、帳單貳紙│
│  │        │獅使用之│          │        │、磅秤壹台，均沒收之│
│  │        │093655  │          │        │。未案販賣第一級毒品│
│  │        │0476號行│          │        │所新臺幣壹仟元沒收之│
│  │        │動電話  │          │        │如全部或一部不能沒時│
│  │        │        │          │        │，以其財產抵償之    │
│  │        │        │          │        │                    │
├─┼────┼────┼─────┼────┼──────────┤
│21│97年12月│何進育以│海洛因新臺│嘉義市民│張金獅販賣第一級毒品│
│  │26日9時 │其使用09│幣1,000元 │權路附近│，累犯，處有期徒刑拾│
│  │43分許  │00000000│          │        │捌年，扣案之電話紀錄│
│  │        │號行動電│          │        │貳張、帳單貳紙、磅秤│
│  │        │話撥打至│          │        │壹台，均沒收之。未扣│
│  │        │被告張金│          │        │案販賣第一級毒品所得│
│  │        │獅使用之│          │        │新臺幣壹仟元沒收之，│
│  │        │092648  │          │        │如全部或一部不能沒收│
│  │        │4274號行│          │        │時，以其財產抵償之。│
│  │        │動電話  │          │        │                    │
├─┼────┼────┼─────┼────┼──────────┤
│22│98年1月2│何進育以│海洛因新臺│嘉義市巨│張金獅販賣第一級毒品│
│  │日9時13 │其使用09│幣1,000元 │蛋遊藝場│，累犯，處有期徒刑拾│
│  │分許    │00000000│          │        │捌年，扣案之電話紀錄│
│  │（檢察官│號行動電│          │        │貳張、帳單貳紙、磅秤│
│  │補充理由│話撥打至│          │        │壹台，均沒收之。未扣│
│  │書誤載為│被告使用│          │        │案販賣第一級毒品所得│
│  │13時18分│之092648│          │        │新臺幣壹仟元沒收之，│
│  │）      │4274號行│          │        │如全部或一部不能沒收│
│  │        │動電話  │          │        │時，以其財產抵償之。│
│  │        │        │          │        │                    │
└─┴────┴────┴─────┴────┴──────────┘
附表四：被告張金獅與被告劉玟萱共同販賣第1級毒品海洛因部
        分
┌─┬────┬────┬─────┬────┬──────────┐
│編│購買時間│購毒者及│數量/價格 │交付地點│論罪科刑            │
│號│        │聯絡方式│          │        │                    │
├─┼────┼────┼─────┼────┼──────────┤
│01│97年11月│黃正山以│海洛因新臺│嘉義市比│張金獅共同販賣第一級│
│  │23日22時│其使用09│幣1,000元 │佛利汽車│毒品，累犯，處有期徒│
│  │20分許  │00000000│          │旅館305 │刑柒年拾月，扣案之電│
│  │        │號行動電│          │號房    │話紀錄貳張、帳單貳紙│
│  │        │話撥打至│          │        │、磅秤壹台，均沒收之│
│  │        │被告使用│          │        │。未扣案販賣毒品所得│
│  │        │之098936│          │        │新臺幣壹仟元，與劉玟│
│  │        │0772號行│          │        │萱連帶沒收，如全一部│
│  │        │動電話  │          │        │或一部不能沒收時，以│
│  │        │        │          │        │其等財產連帶抵償之。│
│  │        │        │          │        │劉玟萱共同販賣第一級│
│  │        │        │          │        │毒品，處有期徒刑拾柒│
│  │        │        │          │        │年，扣案之電話紀錄貳│
│  │        │        │          │        │張、帳單貳紙、磅秤壹│
│  │        │        │          │        │台，均沒收之。未扣案│
│  │        │        │          │        │販賣毒品所得新臺幣壹│
│  │        │        │          │        │仟元與張金獅連帶沒收│
│  │        │        │          │        │，如全部或一部不能沒│
│  │        │        │          │        │收時，以其等財產連帶│
│  │        │        │          │        │抵償之。            │
│  │        │        │          │        │                    │
├─┼────┼────┼─────┼────┼──────────┤
│02│97年12月│黃正山以│海洛因8分 │嘉義市興│張金獅共同販賣第一級│
│  │2日15時 │其使用09│之1錢新臺 │業西路附│毒品，累犯，處有期徒│
│  │21分許  │00000000│幣3,000元 │近      │刑拾捌年，扣案之行動│
│  │        │號行動電│          │        │電話（含０九三六五五│
│  │        │話撥打至│          │        │０四七六SIM 卡壹張）│
│  │        │被告使用│          │        │壹支、電話紀錄貳張、│
│  │        │之093655│          │        │帳單貳紙、磅秤壹台，│
│  │        │0476號行│          │        │均沒收之。未扣案販賣│
│  │        │動電話  │          │        │毒品所得新臺幣參仟元│
│  │        │        │          │        │，與劉玟萱連帶沒收，│
│  │        │        │          │        │如全一部或一部不能沒│
│  │        │        │          │        │收時，以其等財產連帶│
│  │        │        │          │        │抵償之。            │
│  │        │        │          │        │劉玟萱共同販賣第一級│
│  │        │        │          │        │毒品，處有期徒刑拾柒│
│  │        │        │          │        │年，扣案之行動電話（│
│  │        │        │          │        │含00000000七│
│  │        │        │          │        │六SIM卡壹張）壹支、 │
│  │        │        │          │        │電話紀錄貳張、帳單貳│
│  │        │        │          │        │紙、磅秤壹台，均沒收│
│  │        │        │          │        │。未扣案販賣毒品所得│
│  │        │        │          │        │新臺幣參仟元與張金獅│
│  │        │        │          │        │連帶沒收，如全部或一│
│  │        │        │          │        │部不能沒收時，以其等│
│  │        │        │          │        │財產連帶抵償之。    │
│  │        │        │          │        │                    │
├─┼────┼────┼─────┼────┼──────────┤
│03│97年12月│黃正山以│海洛因新臺│嘉義縣梅│張金獅共同販賣第一級│
│  │18日11時│其使用09│幣1,000元 │山鄉某處│毒品，累犯，處有期徒│
│  │6分許   │00000000│（有利於被│        │刑拾捌年，扣案之電話│
│  │        │號行動電│告之認定為│        │紀錄貳張、帳單貳紙、│
│  │        │話撥打至│新臺幣1000│        │磅秤壹台，均沒收之。│
│  │        │被告使用│元）      │        │未扣案販賣級毒品所得│
│  │        │之      │          │        │新臺幣壹仟元，與劉玟│
│  │        │00000000│          │        │萱連帶沒收，如全一部│
│  │        │74號行動│          │        │或一部不能沒收時，以│
│  │        │電話    │          │        │其等財產連帶抵償之。│
│  │        │        │          │        │劉玟萱共同販賣第一級│
│  │        │        │          │        │毒品，處有期徒刑拾柒│
│  │        │        │          │        │年，扣案之電話紀錄貳│
│  │        │        │          │        │張、帳單貳紙、磅秤壹│
│  │        │        │          │        │台，均沒收。未扣案販│
│  │        │        │          │        │賣毒品所得新臺幣壹仟│
│  │        │        │          │        │元與張金獅連帶沒收，│
│  │        │        │          │        │如全部或一部不能沒收│
│  │        │        │          │        │時，以其等財產連帶抵│
│  │        │        │          │        │償之。              │
│  │        │        │          │        │                    │
│  │        │        │          │        │                    │
│  │        │        │          │        │                    │
│  │        │        │          │        │                    │
│  │        │        │          │        │                    │
└─┴────┴────┴─────┴────┴──────────┘
附表五：被告張金獅與被告沈浩然共同販賣第1級毒品海洛因部
分
┌─┬────┬────┬─────┬────┬──────────┐
│編│購買時間│購毒者及│數量/價格 │交付地點│論罪科刑            │
│號│        │聯絡方式│          │        │                    │
├─┼────┼────┼─────┼────┼──────────┤
│01│97年12月│黃正山以│海洛因新臺│嘉義縣灣│張金獅共同販賣第一級│
│  │11日12時│其使用09│幣1,000元 │橋醫院  │毒品，累犯，處有期徒│
│  │28分許  │00000000│          │        │刑拾捌年，扣案之行動│
│  │        │號行動電│          │        │電話（含０九三六五五│
│  │        │話撥打至│          │        │０四七六SIM卡壹張） │
│  │        │被告使用│          │        │壹支、電話紀錄參張、│
│  │        │之093655│          │        │帳單貳紙、磅秤壹台，│
│  │        │0476號行│          │        │均沒收之。未扣案販賣│
│  │        │動電話  │          │        │第一級毒品所得新臺幣│
│  │        │        │          │        │壹仟元，與沈浩然連帶│
│  │        │        │          │        │沒收，如全一部或一部│
│  │        │        │          │        │不能沒收時，以其等財│
│  │        │        │          │        │產連帶抵償之。      │
│  │        │        │          │        │沈浩然共同販賣第一級│
│  │        │        │          │        │毒品，處有期徒刑柒年│
│  │        │        │          │        │捌月，扣案之行動電話│
│  │        │        │          │        │（含00000000│
│  │        │        │          │        │七六SIM卡壹張）壹支 │
│  │        │        │          │        │、電話紀錄參張、帳單│
│  │        │        │          │        │貳紙、磅秤壹台，均沒│
│  │        │        │          │        │收。未扣案販賣毒品所│
│  │        │        │          │        │得新臺幣壹仟元與張金│
│  │        │        │          │        │獅連帶沒收，如全部或│
│  │        │        │          │        │一部不能沒收時，以其│
│  │        │        │          │        │等財產連帶抵償之。  │
│  │        │        │          │        │                    │
├─┼────┼────┼─────┼────┼──────────┤
│02│97年12月│李明政以│海洛因新臺│嘉義市陽│張金獅共同販賣第一級│
│  │13日8時 │其使用09│幣1,000元 │明醫院  │毒品，累犯，處有期徒│
│  │50分許  │00000000│          │        │刑拾捌年，扣案之行動│
│  │        │號行動電│          │        │電話（含０九三六五五│
│  │        │話撥打至│          │        │０四七六SIM 卡壹張）│
│  │        │被告使用│          │        │壹支、電話紀錄參張、│
│  │        │之093655│          │        │帳單貳紙、磅秤壹台，│
│  │        │0476號行│          │        │均沒收之。未扣案販賣│
│  │        │動電話  │          │        │毒品所得新臺幣壹仟元│
│  │        │        │          │        │，與沈浩然連帶沒收，│
│  │        │        │          │        │如全一部或一部不能沒│
│  │        │        │          │        │收時，以其等財產連帶│
│  │        │        │          │        │抵償之。            │
│  │        │        │          │        │沈浩然共同販賣第一級│
│  │        │        │          │        │毒品，處有期徒刑柒年│
│  │        │        │          │        │捌月，扣案之行動電話│
│  │        │        │          │        │（含00000000│
│  │        │        │          │        │七六SIM卡壹張）壹支 │
│  │        │        │          │        │、電話紀錄參張、帳單│
│  │        │        │          │        │貳紙、磅秤壹台，均沒│
│  │        │        │          │        │收。未扣案販賣毒品所│
│  │        │        │          │        │得新臺幣壹仟元與張金│
│  │        │        │          │        │獅連帶沒收，如全部或│
│  │        │        │          │        │一部不能沒收時，以其│
│  │        │        │          │        │等財產連帶抵償之。  │
│  │        │        │          │        │                    │
├─┼────┼────┼─────┼────┼──────────┤
│03│97年12月│林春男以│海洛因新臺│雲林縣古│張金獅共同販賣第一級│
│  │30日16時│其使用09│幣1,000元 │坑鄉新華│毒品，累犯，處有期徒│
│  │        │00000000│          │山休閒民│刑拾捌年，扣案之電話│
│  │        │號行動電│          │宿      │紀錄參張、帳單貳紙、│
│  │        │話撥打至│          │        │磅秤壹台，均沒收之。│
│  │        │被告使用│          │        │未扣案販賣第一級毒品│
│  │        │之092648│          │        │所得新臺幣壹仟元，與│
│  │        │4274號行│          │        │沈浩然連帶沒收，如全│
│  │        │動電話  │          │        │一部或一部不能沒收時│
│  │        │        │          │        │，以其等財產連帶抵償│
│  │        │        │          │        │之。                │
│  │        │        │          │        │沈浩然共同販賣第一級│
│  │        │        │          │        │毒品，處有期徒刑柒年│
│  │        │        │          │        │捌月，扣案之電話紀錄│
│  │        │        │          │        │參張、帳單貳紙、磅秤│
│  │        │        │          │        │壹台，均沒收之。未扣│
│  │        │        │          │        │案販賣毒品所得新臺幣│
│  │        │        │          │        │壹仟元與張金獅連帶沒│
│  │        │        │          │        │收，如全部或一部不能│
│  │        │        │          │        │沒收時，以其等財產連│
│  │        │        │          │        │帶抵償之。          │
├─┼────┼────┼─────┼────┼──────────┤
│04│97年12月│鄭富常以│海洛因新臺│嘉義市陽│張金獅共同販賣第一級│
│  │13日8時 │其使用09│幣1,000元 │明醫院  │毒品，累犯，處有期徒│
│  │13分許  │00000000│          │        │刑拾捌年，扣案之行動│
│  │        │號行動電│          │        │電話（含０九三六五五│
│  │        │話撥打至│          │        │０四七六SIM 卡壹張）│
│  │        │被告使用│          │        │壹支、電話紀錄參張、│
│  │        │之093655│          │        │帳單貳紙、磅秤壹台，│
│  │        │0476號行│          │        │均沒收之。未扣案販賣│
│  │        │動電話  │          │        │第一級毒品所得新臺幣│
│  │        │        │          │        │壹仟元，與沈浩然連帶│
│  │        │        │          │        │沒收，如全一部或一部│
│  │        │        │          │        │不能沒收時，以其等財│
│  │        │        │          │        │產連帶抵償之。      │
│  │        │        │          │        │沈浩然共同販賣第一級│
│  │        │        │          │        │毒品，處有期徒刑柒年│
│  │        │        │          │        │捌月，扣案之行動電話│
│  │        │        │          │        │（含00000000│
│  │        │        │          │        │七六SIM卡壹張）壹支 │
│  │        │        │          │        │、電話紀錄參張、帳單│
│  │        │        │          │        │貳紙、磅秤壹台，均沒│
│  │        │        │          │        │收。未扣案販賣第一級│
│  │        │        │          │        │毒品所得新臺幣壹仟元│
│  │        │        │          │        │與張金獅連帶沒收，如│
│  │        │        │          │        │全部或一部不能沒收時│
│  │        │        │          │        │，以其等財產連帶抵償│
│  │        │        │          │        │之。                │
├─┼────┼────┼─────┼────┼──────────┤
│05│98年1月8│鄭富常以│海洛因新臺│嘉義市水│張金獅共同販賣第一級│
│  │日12時39│其使用09│幣1,000元 │瓶座遊藝│毒品，累犯，處有期徒│
│  │分許    │00000000│          │場      │刑拾捌年，扣案之行動│
│  │        │號行動電│          │        │電話（含０九三六五五│
│  │        │話撥打至│          │        │０四七六SIM 卡壹張）│
│  │        │被告使用│          │        │壹支、電話紀錄參張、│
│  │        │之093655│          │        │帳單貳紙、磅秤壹台，│
│  │        │0476號行│          │        │均沒收之。未扣案販賣│
│  │        │動電話  │          │        │第一級毒品所得新臺幣│
│  │        │        │          │        │壹仟元，與沈浩然連帶│
│  │        │        │          │        │沒收，如全一部或一部│
│  │        │        │          │        │不能沒收時，以其等財│
│  │        │        │          │        │產連帶抵償之。      │
│  │        │        │          │        │沈浩然共同販賣第一級│
│  │        │        │          │        │毒品，處有期徒刑柒年│
│  │        │        │          │        │捌月，扣案之行動電話│
│  │        │        │          │        │（含00000000│
│  │        │        │          │        │七六SIM卡壹張）壹支 │
│  │        │        │          │        │、電話紀錄參張、帳單│
│  │        │        │          │        │貳紙、磅秤壹台，均沒│
│  │        │        │          │        │收。未扣案販賣第一級│
│  │        │        │          │        │毒品所得新臺幣壹仟元│
│  │        │        │          │        │與張金獅連帶沒收，如│
│  │        │        │          │        │全部或一部不能沒收時│
│  │        │        │          │        │，以其等財產連帶抵償│
│  │        │        │          │        │之。                │
├─┼────┼────┼─────┼────┼──────────┤
│06│97年12月│劉東季以│海洛因8分 │嘉義市陽│張金獅共同販賣第一級│
│  │13日9時 │其使用09│之1錢（有 │明醫院  │毒品，累犯，處有期徒│
│  │10分許  │00000000│利於被告張│        │刑拾捌年，扣案之行動│
│  │        │號行動電│金獅、沈浩│        │電話（含０九三六五五│
│  │        │話撥打至│然之認定，│        │０四七六SIM 卡壹張）│
│  │        │被告使用│新臺幣1,00│        │壹支、電話紀錄參張、│
│  │        │之093655│0元）     │        │帳單貳紙、磅秤壹台，│
│  │        │0476號行│          │        │均沒收之。未扣案販賣│
│  │        │動電話  │          │        │第一級毒品所得新臺幣│
│  │        │        │          │        │壹仟元，與沈浩然連帶│
│  │        │        │          │        │沒收，如全部或一部不│
│  │        │        │          │        │能沒收時，以其等財產│
│  │        │        │          │        │連帶抵償之。        │
│  │        │        │          │        │沈浩然共同販賣第一級│
│  │        │        │          │        │毒品，處有期徒刑柒年│
│  │        │        │          │        │捌月，扣案之行動電話│
│  │        │        │          │        │（含00000000│
│  │        │        │          │        │七六SIM卡壹張）壹支 │
│  │        │        │          │        │、電話紀錄參張、帳單│
│  │        │        │          │        │貳紙、磅秤壹台，均沒│
│  │        │        │          │        │收。未扣案販賣第一級│
│  │        │        │          │        │毒品所得新臺幣壹仟元│
│  │        │        │          │        │與張金獅連帶沒收，如│
│  │        │        │          │        │全部或一部不能沒收時│
│  │        │        │          │        │，以其等財產連帶抵償│
│  │        │        │          │        │之。                │
├─┼────┼────┼─────┼────┼──────────┤
│07│97年12月│梁育彰以│海洛因8分 │嘉義市陽│張金獅共同販賣第一級│
│  │13日13時│其使用09│之1錢（有 │明醫院  │毒品，累犯，處有期徒│
│  │43分許  │00000000│利於被告之│        │刑拾捌年，扣案之行動│
│  │        │號行動電│認定為新臺│        │電話（含０九三六五五│
│  │        │話撥打至│幣1,000元 │        │０四七六SIM 卡壹張）│
│  │        │被告使用│）        │        │壹支、電話紀錄參張、│
│  │        │之093655│          │        │帳單貳紙、磅秤壹台，│
│  │        │0476號行│          │        │均沒收之。未扣案販賣│
│  │        │動電話  │          │        │第一級毒品所得新臺幣│
│  │        │        │          │        │壹仟元，與沈浩然連帶│
│  │        │        │          │        │沒收，如全一部或一部│
│  │        │        │          │        │不能沒收時，以其等財│
│  │        │        │          │        │產連帶抵償之。      │
│  │        │        │          │        │沈浩然共同販賣第一級│
│  │        │        │          │        │毒品，處有期徒刑柒年│
│  │        │        │          │        │捌月，扣案之行動電話│
│  │        │        │          │        │（含00000000│
│  │        │        │          │        │七六SIM卡壹張）壹支 │
│  │        │        │          │        │、電話紀錄參張、帳單│
│  │        │        │          │        │貳紙、磅秤壹台，均沒│
│  │        │        │          │        │收。未扣案販賣第一級│
│  │        │        │          │        │毒品所得新臺幣壹仟元│
│  │        │        │          │        │與張金獅連帶沒收，如│
│  │        │        │          │        │全部或一部不能沒收時│
│  │        │        │          │        │，以其等財產連帶抵償│
│  │        │        │          │        │之。                │
├─┼────┼────┼─────┼────┼──────────┤
│08│97年12月│蔡明海以│海洛因新臺│嘉義市陽│張金獅共同販賣第一級│
│  │13日13時│其使用09│幣1,000元 │明醫院  │毒品，累犯，處有期徒│
│  │20分許  │00000000│          │        │刑拾捌年，扣案之行動│
│  │        │號行動電│          │        │電話（含０九三六五五│
│  │        │話撥打至│          │        │０四七六SIM 卡壹張）│
│  │        │被告使用│          │        │壹支、電話紀錄參張、│
│  │        │之093655│          │        │帳單貳紙、磅秤壹台，│
│  │        │0476號行│          │        │均沒收之。未扣案販賣│
│  │        │動電話  │          │        │第一級毒品所得新臺幣│
│  │        │        │          │        │壹仟元與沈浩然連帶沒│
│  │        │        │          │        │收，如全部或一部不能│
│  │        │        │          │        │沒收時，以其等財產連│
│  │        │        │          │        │帶抵償之。          │
│  │        │        │          │        │沈浩然共同販賣第一級│
│  │        │        │          │        │毒品，處有期徒刑柒年│
│  │        │        │          │        │捌月，扣案之行動電話│
│  │        │        │          │        │（含00000000│
│  │        │        │          │        │七六SIM卡壹張）壹支 │
│  │        │        │          │        │、電話紀錄參張、帳單│
│  │        │        │          │        │貳紙、磅秤壹台，均沒│
│  │        │        │          │        │收之。未扣案販賣第一│
│  │        │        │          │        │級毒品所得新臺幣壹仟│
│  │        │        │          │        │元與張金獅連帶沒收，│
│  │        │        │          │        │如全部或一部不能沒收│
│  │        │        │          │        │時，以其等財產連帶抵│
│  │        │        │          │        │償之。              │
├─┼────┼────┼─────┼────┼──────────┤
│09│98年1月1│蔡明海以│海洛因新臺│嘉義市垂│張金獅共同販賣第一級│
│  │日15時31│其使用09│幣3,000元 │楊路嘉賓│毒品，累犯，處有期徒│
│  │分許    │00000000│          │大飯店旁│刑拾捌年，扣案之電話│
│  │        │號行動電│          │        │紀錄參張、帳單貳紙、│
│  │        │話撥打至│          │        │磅秤壹台，均沒收之。│
│  │        │被告使用│          │        │未扣案販賣第一級毒品│
│  │        │之092648│          │        │所得新臺幣參仟元，與│
│  │        │4274號行│          │        │沈浩然連帶沒收，如全│
│  │        │動電話  │          │        │一部或一部不能沒收時│
│  │        │        │          │        │，以其等財產連帶抵償│
│  │        │        │          │        │之。                │
│  │        │        │          │        │沈浩然共同販賣第一級│
│  │        │        │          │        │毒品，處有期徒刑柒年│
│  │        │        │          │        │捌月，扣案之電話紀錄│
│  │        │        │          │        │參張、帳單貳紙、磅秤│
│  │        │        │          │        │壹台，均沒收之。未扣│
│  │        │        │          │        │案販賣第一級毒品所得│
│  │        │        │          │        │新臺幣參仟元與張金獅│
│  │        │        │          │        │連帶沒收，如全部或一│
│  │        │        │          │        │部不能沒收時，以其等│
│  │        │        │          │        │財產連帶抵償之。    │
└─┴────┴────┴─────┴────┴──────────┘
附表六：被告張金獅、沈浩然、劉玟萱共同販賣第1級毒品海洛
因部分
┌─┬────┬────┬─────┬────┬──────────┐
│編│購買時間│購毒者及│數量/價格 │交付地點│論罪科刑            │
│號│        │聯絡方式│          │        │                    │
├─┼────┼────┼─────┼────┼──────────┤
│01│98年1月 │鄭宗昇以│海洛因新臺│嘉義縣梅│張金獅共同販賣第一級│
│  │5日18時 │其使用05│幣1,000元 │山縣某公│毒品，累犯，處有期徒│
│  │6分許   │-0000000│          │車處    │刑拾捌年，扣案之電話│
│  │        │號市內電│          │        │紀錄參張、帳單貳紙、│
│  │        │話撥打至│          │        │磅秤壹台，均沒收之。│
│  │        │被告張金│          │        │未扣案販賣第一級毒品│
│  │        │獅使用之│          │        │所得新臺幣壹仟元與劉│
│  │        │00000000│          │        │玟萱、沈浩然連帶沒收│
│  │        │74號行動│          │        │，如全部或一部不能沒│
│  │        │電話    │          │        │收時，以其等財產連帶│
│  │        │        │          │        │抵償之。            │
│  │        │        │          │        │沈浩然共同販賣第一級│
│  │        │        │          │        │毒品，處有期徒刑柒年│
│  │        │        │          │        │捌月，扣案之電話紀錄│
│  │        │        │          │        │參張、帳單貳紙、磅秤│
│  │        │        │          │        │壹台，均沒收之。未扣│
│  │        │        │          │        │案販賣毒品所得新臺幣│
│  │        │        │          │        │壹仟元與張金獅、劉玟│
│  │        │        │          │        │萱連帶沒收，如全部或│
│  │        │        │          │        │一部不能沒收時，以其│
│  │        │        │          │        │等財產連帶抵償之。  │
│  │        │        │          │        │劉玟萱共同販賣第一級│
│  │        │        │          │        │毒品，處有期徒刑拾柒│
│  │        │        │          │        │年，扣案之電話紀錄參│
│  │        │        │          │        │張、帳單貳紙、磅秤壹│
│  │        │        │          │        │台，均沒收之。未扣案│
│  │        │        │          │        │販賣毒品所得新臺幣壹│
│  │        │        │          │        │仟元與張金獅、沈浩然│
│  │        │        │          │        │連帶沒收，如全部或一│
│  │        │        │          │        │部不能沒收時，以其等│
│  │        │        │          │        │財產連帶抵償之。    │
│  │        │        │          │        │                    │
└─┴────┴────┴─────┴────┴──────────┘
附表七：沒收之物
 ┌────┬────────┬────────┬───────┐
 │編號    │物品名稱        │所有人          │數量          │
 │        │                │                │              │
 │        │                │                │              │
 ├────┼────────┼────────┼───────┤
 │   1    │第一級毒品海洛因│張金獅          │27小包（含包裝│
 │        │、及包裹上開毒品│                │袋），合計淨重│
 │        │之包裝袋        │                │7.89公克，純度│
 │        │                │                │30.99%        │
 ├────┼────────┼────────┼───────┤
 │   2    │行動電話（含    │張金獅          │1支           │
 │        │0000000000SIM卡 │                │              │
 │        │一張）          │                │              │
 ├────┼────────┼────────┼───────┤
 │   3    │電話紀錄紙      │張金獅          │1張           │
 ├────┼────────┼────────┼───────┤
 │   4    │電話紀錄紙      │張金獅          │1張           │
 ├────┼────────┼────────┼───────┤
 │   5    │電話紀錄紙      │沈浩然          │1張           │
 ├────┼────────┼────────┼───────┤
 │   6    │帳單            │張金獅          │1張           │
 ├────┼────────┼────────┼───────┤
 │   7    │帳單            │張金獅          │1張           │
 ├────┼────────┼────────┼───────┤
 │   8    │磅秤            │張金獅          │1台           │
 └────┴────────┴────────┴───────┘